【裁判字號】    97,上訴,771
【裁判日期】    970925
【裁判案由】    毒品危害防制條例
【裁判全文】
臺灣高等法院刑事判決                97年度上訴字第771 號
上  訴  人  臺灣桃園地方法院檢察署檢察官
上  訴  人
即  被  告  甲○○
                    20號（
選任辯護人  魏雯祈  律師
            林鈺雄  律師
            陳永來  律師
上  訴  人
即  被  告  丙○○
上  訴  人
即  被  告  乙○○
被      告  戊○○
上三人共同
選任辯護人  陳鄭權  律師
            黃勃叡  律師
上列上訴人等因被告等違反毒品危害防制條例案件，不服臺灣桃
園地方法院95年度訴字第2766號，中華民國97年1月10日第一審
判決（起訴案號：臺灣桃園地方法院檢察署95年度偵字第19063
、19064、19065、19066號），提起上訴，本院判決如下：
    主  文
原判決關於甲○○如附表壹編號所示共同販賣第一級毒品
暨定執行刑部分、丙○○如附表貳編號所示共同販賣第一
級毒品暨定執行刑部分、戊○○被訴連續販賣第一級毒品部分，
均撤銷。
甲○○所犯如附表壹編號所示之罪，各處如附表壹編號
所示之刑。
丙○○所犯如附表貳編號所示之罪，各處如附表貳編號
所示之刑。
戊○○販賣第一級毒品，未遂，累犯，處有期徒刑玖年；扣案之
WINII牌行動電話壹具（序號：00000-00000-00000號；含門號00
00-000000號之SIM卡壹枚）沒收。
其他上訴駁回。
甲○○前開撤銷改判部分與上訴駁回部分所處之刑，應執行有期
徒刑貳拾年；扣案之海洛因柒包（驗餘淨重拾伍點肆捌公克）沒
收銷燬之，盛裝前開海洛因之包裝袋柒只、殘渣袋玖只、分裝袋
陸包、葡萄糖壹包、電子秤壹台、ELIYA牌行動電話壹具（序號
：00000-00000-00000號；含門號0000-000000號之SIM卡壹枚）
、MOTOROLA牌行動電話壹具（序號：00000-00000-00000號；含
門號0000-000000號之SIM卡壹枚），均沒收；未扣案之販賣第一
級毒品所得財物新臺幣壹萬壹仟元沒收，如全部或一部不能沒收
時，以其財產抵償之。
丙○○前開撤銷改判部分與上訴駁回部分所處之刑，應執行有期
徒刑貳拾年；扣案之海洛因柒包（驗餘淨重拾伍點肆捌公克）沒
收銷燬之，盛裝前開海洛因之包裝袋柒只、殘渣袋玖只、分裝袋
陸包、葡萄糖壹包、電子秤壹台、ELIYA牌行動電話壹具（序號
：00000-00000-00000號；含門號0000-000000號之SIM卡壹枚）
、MOTOROLA牌行動電話壹具（序號：00000-00000-00000號；含
門號0000-000000號之SIM卡壹枚），均沒收；未扣案之販賣第一
級毒品所得財物新臺幣壹仟元沒收，如全部或一部不能沒收時，
以其財產抵償之。
    事  實
一、乙○○於民國（下同）82年間因違反肅清煙毒條例、麻醉藥
    品管理條例案件，經臺灣桃園地方法院分別判處有期徒刑3
    年2月、3月，應執行有期徒刑3年3月確定；再於82年間因違
    反肅清煙毒條例案件，經臺灣桃園地方法院判處有期徒刑3
    年6月確定；而上揭數罪經接續執行，甫於85年1月23日縮刑
    假釋出監，惟嗣經撤銷假釋，應執行殘刑有期徒刑4年3月又
    28日，於93年7 月7 日縮刑期滿執行完畢（於本案應構成累
    犯）。戊○○於90年間因犯連續施用第一級毒品、連續施用
    第二級毒品罪，經臺灣桃園地方法院分別判處有期徒刑7 月
    ，應執行有期徒刑1 年確定；復於92年間再犯連續施用第一
    級毒品、連續施用第二級毒品罪，經臺灣桃園地方法院分別
    判處有期徒刑1 年、10月，應執行有期徒刑1 年8 月確定；
    前揭數罪經接續執行，於94年9 月8 日縮刑期滿執行完畢（
    於本案應構成累犯）。
二、甲○○、丙○○、乙○○、戊○○均明知海洛因屬毒品危害
    防制條例第2條第2項第1款所定之第一級毒品，不得販賣及
    非法持有，竟基於販賣第一級毒品之犯意，甲○○復或與丙○○基於共同犯意聯絡，而為下列犯行：
（一）甲○○基於販賣第一級毒品之犯意，以其所使用之門號00
      00-000000號ELIYA牌行動電話（序號：00000-00000-0000
      0號）為聯絡管道，於95年5月2日凌晨1時8分、晚間9時8
      分許，由戊○○先後以其使用之門號0000-000000號行動
      電話撥打甲○○前開門號與之聯繫，表示欲購買海洛因半
      錢，價格為新臺幣（下同）1萬元，經甲○○應允後，旋
      相約在桃園縣平鎮市大潤發量販店附近，由甲○○交付海
      洛因半錢（分裝為2包）予戊○○，戊○○則當場交付1萬
      元予甲○○。
（二）甲○○與丙○○為同居之男女朋友，渠等共同基於販賣第
      一級毒品之犯意聯絡，以甲○○所使用上開門號之行動電
      話、丙○○所使用門號0000-000000號MOTOROLA牌行動電
      話（序號：00000-00000-00000號）為聯絡管道，而為下
      列犯行：
  １、於95年8月1日上午11時50分許，由真實姓名不詳、綽號「
      阿淵」之成年男子，以其使用之門號00-000-0000號（申
      請人為彭淑蓉）室內電話撥打丙○○上開門號與之聯繫，
      表示欲購買海洛因1小包（淨重約0.13公克），1,000元價
      款暫欠，並於8月5日以前返還該欠款。丙○○應允後，即
      請「阿淵」等待其通知，而著手出售上開海洛因。（查無
      證據可資證明嗣後已完成是次海洛因買賣交易）
  ２、於95年8月2日晚間8時22分許，由「阿淵」以其另使用之
      門號0000-000000號（申請人為己○○）行動電話撥打丙○○上開門號與之聯繫，表示欲以1,000元之價格購買海
      洛因1小包（淨重約0.13公克）。丙○○應允後，即指示
      「阿淵」前往桃園縣某公園附近，而著手出售上開海洛因
      。（查無證據可資證明嗣後已完成是次海洛因買賣交易）
  ３、於95年8月8日中午12時16分許，由丙○○以其上開門號行
      動電話撥打門號0000-000000號（申請人為陳廖鳳蘭）與
      某真實姓名不詳之成年女子聯繫，該女子旋即向丙○○詢
      問甲○○何時出發，並表示欲以1,000元之價格購買海洛
      因1小包（淨重約0.13公克）。丙○○應允後，即對其表
      示待甲○○出發前再行通知，而著手出售上開海洛因。（
      查無證據可資證明嗣後已完成是次海洛因買賣交易）
  ４、於95年8月25日上午11時40分許，由真實姓名不詳、綽號
      「小美」之成年女子，以門號00-000-0000號公用電話（
      公話編號：0000000號）撥打丙○○上開門號與之聯繫，
      經甲○○接聽後，「小美」即表示欲以1,000元之價格購
      買海洛因1小包（淨重約0.13公克），甲○○隨即應允，
      並告以不要約在7-11統一超商附近交易；嗣「小美」再於
      同日上午11時41分許以上開公用電話撥打丙○○前開門號
      ，由丙○○接聽並與之相約在桃園縣中壢市徐文良婦產科
      醫院附近交易，旋由丙○○於該處將上開海洛因1小包交
      予「小美」，並收取1,000元之價款。
（三）乙○○基於販賣第一級毒品之犯意，以其所使用之門號00
      00-000000號WINII牌行動電話（序號：00000-00000-0000
      0 號）（原審判決誤載為ELIYA 牌，序號：00000-00000-
      00000 號，應予更正）為聯絡管道，於95年4 月5 日凌晨
      0 時17分許，由乙○○以其上開門號行動電話撥打門號
      0000-000000 號（由呂怡橋申請、使用）與呂怡橋聯繫，
      呂怡橋旋即向乙○○表示欲以1,000 元之價格購買海洛因
      1 小包。乙○○應允後，即與呂怡橋相約於同日凌晨1 時
      左右在桃園縣中壢市某處交易，旋由乙○○於上開時、地
      將海洛因1 小包交予呂怡橋，並收取1,000 元之價款。
（四）戊○○基於販賣第一級毒品之犯意，以其所使用之門號00
      00-000000號WINII牌行動電話（序號：00000-00000-0000
      0號）為聯絡管道，於95年5月10日上午11時7分許，由呂
      怡橋以門號0000-000000號（由呂怡橋申請、使用）行動
      電話撥打戊○○上開門號與之聯繫，向戊○○表示欲購買
      價值2,000元之海洛因（實際數量不詳），經戊○○告以
      僅剩1,000元之份量後，雙方遂就該價值1,000元之海洛因
      達成買賣之合意，而由戊○○著手出售上開海洛因。（查
      無證據可資證明嗣後已完成是次海洛因買賣交易）
三、甲○○、丙○○、乙○○及戊○○，嗣於95年9月5日為警持
    拘票及搜索票，分別在桃園縣中壢市○○路268號8樓之8甲○○與丙○○之住居處，及桃園縣桃園市○○路338號乙○○之住居處，當場逮獲，並扣得如附表參編號、所示之
    第一級毒品海洛因，及編號至、、、至、所
    示供販賣第一級毒品海洛因所用之物。
四、案經臺北縣政府警察局樹林分局報請臺灣桃園地方法院檢察
    署檢察官偵查起訴。
    理  由
甲、程序部分
壹、本件公訴人雖認被告甲○○、乙○○本案之歷次犯行，橫跨
    刑法95年7 月1 日修正施行前、後，均應依修正前刑法第56
    條規定以一罪論；惟被告甲○○、乙○○於刑法修正後所為
    各次犯行，於上開修正前刑法第56條連續犯之規定刪除後，
    係各自獨立評價之數罪，自應回歸所賦予複數法律效果之原
    貌；且查法院應本諸確信，妥適適用法律，並不受公訴人前
    開法律見解之拘束。是關於被告甲○○、丙○○、乙○○被
    訴於95年7 月1 日刑法修正施行後販賣第一級毒品，經原判
    決諭知無罪部分（即原判決附表參、附表肆所示部分），既
    未據檢察官提起上訴，此部分即告確定，不在本院審理範圍
    內，本院為求審理明確，已先後於準備程序、審理期日當庭
    曉諭告知訴訟兩造及辯護人，兩造及辯護人均未表示異議在
    卷（本院卷一第130 頁反面、卷二第40頁反面），合先敘明
    。
貳、證據能力部分
一、被告自白之任意性：
（一）按被告之自白，非出於強暴、脅迫、利誘、詐欺、疲勞訊
      問、違法羈押或其他不正之方法，且與事實相符者，得為
      證據，刑事訴訟法第156條第1項定有明文。又此項證據能
      力之限制，係以被告之自白必須出於其自由意志之發動，
      用以確保自白之真實性，故對被告施以上揭不正之方法者
      ，不以負責訊問或製作該自白筆錄之人為限，其他第三人
      亦包括在內，復不以當場施用此等不正之方法為必要，縱
      係由第三人於前此所為，倘使被告精神上受恐懼、壓迫之
      狀態延續至應訊時致不能為任意性之供述時，該自白仍屬
      非任意性之自白，依法自不得採為判斷事實之根據，最高
      法院93年度臺上字第6018號判決意旨可資參照。
（二）查被告丙○○於95年9月5日第2次警詢時，及翌日（6日）
      偵查中並以證人身分為訊問時，均對其與被告甲○○共同
      販賣第一級毒品之事實坦認無訛；另被告乙○○於警詢時
      ，及於95年9月6日偵查中並以證人身分為訊問時，亦對其
      販賣第一級毒品之事實坦承不諱（95年度偵字第19065 號
      偵查卷第12頁至第14頁、第87頁至第89頁、95年度偵字第
      19063號卷第8頁至第10頁、第83頁至第85頁）。惟渠等及
      其辯護人辯稱：係因毒癮發作，及經警告以「新法改了，
      只要承認1個就可以」，或為袒護被告甲○○之犯行，復
      為免遭羈押以求具保，而非渠等之自由意志為不利於己之
      供述云云，則被告丙○○、乙○○各該自白是否確係出於
      自由意志，有無因不正之方法取得，自應予查明。
（三）證人即前臺北縣政府警察局樹林分局偵查隊偵查佐許宏財
      於原審審理時結稱：於製作被告丙○○之警詢筆錄時，其
      精神狀況良好，第1 次警詢時雖有將監聽譯文內容告以被
      告丙○○，然其全盤否認，待詢問完畢後經告以本件乃依
      監聽譯文而予逮捕，會將該譯文一併移送，應老實照實講
      ，如坦承對其較有利，被告丙○○考慮一段時間後遂主動
      要求製作第2 次警詢筆錄，但未反問老實說有何好處等語
      （原審卷二第379 頁至第383 頁）。由此觀之，被告丙○○當時精神狀況良好，即無因毒癮發作而陷於意識不清之
      情形；況其於第1 次警詢時業經證人許宏財告以監聽譯文
      內容，則此際被告丙○○已明瞭該項證據之存在，而警員
      亦對其販賣毒品之犯嫌已有相當懷疑，詎仍為否認之陳述
      ，待證人許宏財於詢問完畢後告以該譯文將併送偵查，被
      告丙○○始思量一段時間後方為第2 次警詢之自白供述，
      互核其自承證人許宏財並無對其為打、罵乙節，足認被告
      丙○○該次自白係出於自由意志所為無誤。雖其辯稱警訊
      筆錄受到警員誘導云云；然查所謂「誘導訊問」乃謂對於
      己身並未充分瞭解之待證事項，受到訊問人之不當引導，
      於一知半解之下，跟隨訊問人之意思而為回答之情形；若
      對於己身親身經歷或能全盤充分理解之事項，殊無可能發
      生「誘導訊問」之餘地。關於被告己身是否有從事販賣毒
      品之犯行，其本人當較任何其他人（包含訊問人）為瞭解
      ，殊無可能受到「誘導訊問」而為不實之回答。再者，被
      告丙○○於95年9 月5 日中午12時30分許已為警逮捕，待
      第1 次警詢筆錄製作完畢後已係當日晚間7 時9 分許，同
      時，被告甲○○則因等候辯護人邱清銜律師到場，於當日
      晚間7 時30分許暫停詢問，迄於當日晚間8 時25分許因未
      晤邱清銜律師而繼續接受詢問（見95年度偵字第19065 號
      卷第6 頁、第19頁），則該時被告甲○○已繼續製作警詢
      筆錄，並無存在不予製作筆錄，待翌日再行詢問及移送檢
      察官之情事，被告丙○○猶於當日晚間8 時30分許請求製
      作第2次警詢筆錄，足見其接受第2次警詢，與被告甲○○
      間無何關連，自非擔憂被告甲○○前所涉本院94年度上更
      一字第444號販賣第一級毒品案件，經判處有期徒刑8年，
      待日後確定執行刑罰而與本件犯行經接續執行，恐須執行
      長期之自由刑，基此故為不實之供述。況且，被告丙○○
      復於翌日（6日）移送檢察官訊問時，經轉換身份以證人
      身分具結作證，其猶證稱：其與被告甲○○有共同從事販
      毒之行為等語（詳同上偵查卷第88頁），已對被告甲○○
      為不利之陳述，顯見其當時並未思及被告甲○○所涉前揭
      刑事案件，絕無其上開所稱其唯恐王張燮兩案併發，須執
      行長期之自由刑，基此故為不實之供述之情形，益徵被告
      丙○○所為自白確係出於自由意志。至於，被告丙○○辯
      以：其因警員給予坦承得獲具保機會，而為不利於己之供
      述云云。然此情已據證人許宏財堅詞否認，且販賣第一級
      毒品罪，其法定刑為死刑或無期徒刑之罪，倘因坦承犯行
      經法院判處確定後，即須面臨生命或終身自由剝奪之刑罰
      制裁，相較羈押短期自由拘束之強制處分，其利害關係顯
      然易見；遑論被告丙○○前即有施用毒品之前科紀錄，此
      有本院被告前案紀錄表足參，其當知販賣毒品為法律所處
      罰之重罪，當不可能僅因企求檢察官訊問後，能交保候傳
      免遭羈押之簡薄理由，而預先於警訊中對於並非己身所為
      之販賣毒品重罪，恣意扛納犯責之可能。是其所辯此情，
      亦屬無據，不足採信。基上，被告丙○○前開自白，經查
      確係出於其自由意志無訛，要無因不正之方法取得，自足
      認有證據能力。
（四）另證人即內政部刑事警察局偵七隊三組偵查佐徐岳於原
      審審理時證稱：被告乙○○雖於警詢時有明顯想吐現象，
      經詢需否休息，但其表示不要而繼續接受詢問，且對所問
      之問題能予理解，並無答非所問情事，只表示身體不舒服
      ，亦無意識模糊情形，復於被告乙○○感覺疲累時，反覆
      確認答案後再行紀錄等語（原審卷二第373頁至第378頁）
      ，則此際被告乙○○雖有毒癮難耐之情，惟其經警多次確
      認問題後，猶能明確回答所提內容，並無答非所問情形，
      足堪認被告乙○○當時情神狀況良可，要難謂因毒癮發作
      而致自由意志受限制。況且，被告乙○○於警詢之末經警
      詢問有無補充意見時，復表示願轉為污點證人，提供製造
      毒品工廠及來源予檢察官偵查等語（95年度偵字第19063
      號卷第10頁），互核被告乙○○於翌日移送檢察官偵查時
      ，亦為相同之陳述，嗣後亦偕同警員前往所指製造毒品工
      廠及來源（見同上偵查卷第83頁至第85頁、第101頁至第
      107頁，惟未能因而破獲毒品來源），可見被告乙○○係
      思量所犯罪嫌及有關法律規定後，於警詢待結束時為此一
      供述，要無外力不當之干涉情事，益徵其所為不利於己之
      供述，係出於自由意志無誤。至於，被告乙○○及其辯護
      人雖以警詢時毒癮發作，其陳述非出於自由意志等情置辯
      ，惟被告乙○○於警詢時在證人徐岳告以得休息情形下
      ，仍主動接受詢問，自核與疲勞訊問有別，亦不因此而喪
      失或減損其自由陳述能力，復證人徐岳亦堅詞否認有假
      稱「新法改了，只要承認一個就可以」等語，且參被告乙○○該時已坦承有販賣第一級毒品情事，其法定刑為死刑
      或無期徒刑之罪，相較否認而經法官訊問後認犯罪嫌疑重
      大遭羈押情形，一者須面臨生命或終身自由剝奪之刑罰制
      裁，一者僅為短期自由拘束之強制處分，顯易見其利害關
      係，殊無因為求具保免為羈押，率任坦承涉犯重罪之理，
      其所辯各節，均屬無據，委不足取。是以，被告乙○○於
      警詢時及翌日偵查中所為自白，皆出於其自由意志而具任
      意性，足認確有證據能力無誤。
（五）綜上，被告丙○○及乙○○於警詢時及偵查中所為不利於
      己之陳述，均係出於自由意志所為，核無不正之方法取得
      ，其精神上未受恐懼、壓迫之狀態，亦未延續至應訊時致
      不能為任意性之供述。依上揭說明，自足認屬任意性之自
      白，而得為本件之證據。
二、審判外之陳述部分：
（一）按證人、鑑定人依法應具結而未具結者，其證言或鑑定意
      見，不得作為證據，刑事訴訟法第158條之3定有明文。再
      所謂「依法應具結而未具結者」，係指檢察官或法官依刑
      事訴訟法第175條之規定，以證人身分傳喚被告以外之人
      到庭作證，或雖非以證人身分傳喚到庭，而於訊問調查過
      程中，轉換為證人身分為調查時，此時其等供述之身分為
      證人，則檢察官、法官自應依同法第186條有關具結之規
      定，命證人供前或供後具結，其陳述始符合同法第158 條
      之3規定，而有證據能力；若檢察官或法官非以證人身分
      傳喚而以告發人、告訴人、被害人或共犯、共同被告身分
      傳喚到庭為訊問時，其身分既非證人，即與「依法應具結
      」之要件不合，縱未命其具結，純屬檢察官或法官調查證
      據職權之適法行使，當無違法可言。而前揭不論係本案或
      他案在檢察官面前作成未經具結之陳述筆錄，係屬被告以
      外之人於偵查中向檢察官所為之陳述，本質上屬於傳聞證
      據，基於保障被告在憲法上之基本訴訟權，除該被告以外
      之人死亡、身心障礙致記憶喪失或無法陳述、滯留國外或
      所在不明而無法傳喚或傳喚不到、或到庭後拒絕陳述等情
      形外，如已經法院傳喚到庭具結而為陳述，並經被告之反
      對詰問，前揭非以證人身分而在檢察官面前未經具結之陳
      述筆錄，除顯有不可信之情況者外，得為證據，並應於判
      決內敘明其符合傳聞證據例外之理由；又前揭非以證人之
      身分在審判中之陳述筆錄，倘該被告以外之人已經法院以
      證人身分傳喚到庭並經具結作證，且由被告為反對詰問，
      或有前揭傳喚不能或詰問不能之情形外，該未經具結之陳
      述筆錄因屬審判上之陳述，自有證據能力；若係在另案
      法官面前作成之陳述筆錄，本質上亦屬傳聞證據，自得依
      同法第159條之1第1項之規定，認有證據能力，不能因陳
      述人未經具結，即一律適用同法第158條之3規定，排除其
      證據能力，最高法院96年度臺上字第3527號判決意旨可資
      參照。
（二）查本件被告甲○○、丙○○、戊○○、乙○○固均屬共同
      被告關係，惟被告等於警詢時係以被告身分應訊，其身分
      既非證人，即與「依法應具結」之要件不合；再渠等於偵
      查中就有關他共同被告部分，業依證人身分詢問及具結，
      復於原審或本院審理時經以證人身分為交互詰問及具結程
      序，渠等及其辯護人亦就此行使反對詰問權，已足保障被
      告間之對質詰問權，則前開審判外之陳述屬傳聞證據之瑕
      疵，應已治癒。雖被告等嗣於原審及本院審理時更易前詞
      ，而為維護他共同被告之不實陳述；惟被告等於警詢時所
      為之陳述，既均係出於自由意志而為，且於當時尚未及彼
      此接觸、串證，所受外界影響之程度自然較低，至其等嗣
      於原審迄本院審理中所為之供述，動輒加以修正而彼此附
      和，顯已受外界之影響，其憑信性自然較其等於警詢時之
      供述為低；加之，其等於警詢時就其餘共同被告涉案情節
      所為之陳述，攸關該共同被告是否成立犯罪，亦具有證明
      犯罪事實存否之必要性。而其等於檢察官偵訊時以證人身
      分就其餘共同被告涉案情節所為之證言，亦無顯不可信之
      情況。是上開被告4 人於警詢時就其餘共同被告涉案情節
      所為之陳述，以及其等於檢察官偵訊時以證人身分所為之
      證言，依刑事訴訟法第159 條之2 、第159 條之1 第2 項
      之規定，自均有證據能力。
三、通訊監察部分：
（一）按有事實足認被告或犯罪嫌疑人有最輕本刑為3年以上有
      期徒刑之罪嫌，並危害國家安全或社會秩序情節重大，而
      有相當理由可信其通訊內容與本案有關，且不能或難以其
      他方法蒐集或調查證據者，得發通訊監察書；執行機關於
      監察通訊結束時，應即請通訊監察書核發人許可後，通知
      受監察人，但有妨害監察目的之虞或不能通知者，經通訊
      監察書核發人許可後，不在此限；前項但書不通知之原因
      消滅後，應即補行通知，修正前通訊保障及監察法第5條
      第1項第1款定有明文。又刑事訴訟，係以確定國家具體之
      刑罰權為目的，為保全證據並確保刑罰之執行，於訴訟程
      序之進行，固有許實施強制處分之必要，惟強制處分之搜
      索、扣押，足以侵害個人之隱私權及財產權，若為達訴追
      之目的而漫無限制，許其不擇手段為之，於人權之保障，
      自有未周；故基於維持正當法律程序、司法純潔性及抑止
      違法偵查之原則，實施刑事訴訟程序之公務員不得任意違
      背法定程序實施搜索、扣押；至於違法搜索、扣押所取得
      之證據，若不分情節，一概以程序違法為由，否定其證據
      能力，從究明事實真相之角度而言，難謂適當，且若僅因
      程序上之瑕疵，致使許多與事實相符之證據，無例外地被
      排除而不用，例如案情重大，然違背法定程序之情節輕微
      ，若遽捨棄該證據不用，被告可能逍遙法外，此與國民感
      情相悖，難為社會所接受，自有害於審判之公平正義；因
      此，對於違法搜索、扣押所取得之證據，除法律另有規定
      外，為兼顧程序正義及發現實體真實，應由法院於個案審
      理中，就個人基本人權之保障及公共利益之均衡維護，依
      比例原則及法益權衡原則，予以客觀之判斷，最高法院93
      年臺上字第664號有判例可資參照。準此，通訊監察係以
      國家安全或社會秩序為保護對象，其所為於刑事訴訟中具
      有強制處分性質，倘有違法取得情事，亦應依上揭判例意
      旨，依比例原則及法益權衡原則，予以客觀之判斷。
（二）查本件檢察官依當時有效之通訊保障及監察法規定，於95
      年3月17日對被告乙○○所使用之門號0000-000000號行動
      電話，認其與他人涉違反槍砲彈藥刀械管制條例第7條，
      核屬最輕本刑為3年以上有期徒刑之罪嫌，爰以95年庚○
      惟勤聲監字第268號核發通訊監察書，期間自95年3月17日
      起至同年4月13日止，此有前開通訊監察書1份在卷可稽（
      見原審卷一第205頁至第208頁），復經原審調取該案卷宗
      核閱屬實，雖其上僅記載觸犯法條為槍砲彈藥刀械管制條
      例第7條，然於內政部警政署刑事警察局通訊監察聲請書
      已載明被告乙○○為「中盤毒梟」，究有無併以被告涉犯
      販賣毒品罪嫌，而予核發前開通訊監察書實施通訊監察，
      不無疑問。再者，檢察官復於同年4月21日對被告乙○○
      前開門號繼續執行監聽，另對被告戊○○所持門號0000-0
      00000號行動電話予以實施監聽，觸犯法條為槍砲彈藥刀
      械管制條例第7條，期間自同年4月24日起至同年5月23日
      止等情，亦有95年庚○惟勤聲監續字第415號通訊監察書
      暨該案卷宗可按，且於偵查報告書業記載被告乙○○、戊○○均涉有販賣毒品之嫌，其否屬通訊保障及監察法所定
      之罪名，而不能或難以其他方法蒐集或調查證據，有實施
      通訊監察之必要，予以實施通訊監察，僅係誤繕觸犯之法
      條，即有可能。另者，檢察官嗣於同年6月8日除對被告乙○○、戊○○前開門號繼續執行監聽外，併對被告甲○○
      、丙○○所用門號0000-000000號、0000-000000號行動電
      話，同以涉犯槍砲彈藥刀械管制條例第7條罪名為由實施
      監聽，期間自同年6月12日起至同年7月11日止等情，亦有
      95年庚○惟勤聲監續字第623號通訊監察書暨該案卷宗足
      憑，且於偵查報告書亦載明該犯罪集團主謀因入監服刑，
      故未能查證涉有違反槍砲彈藥刀械管制條例否，但經查被
      告等涉販賣第一、二級毒品罪嫌意旨，究前開通訊監察書
      核發依據僅槍砲彈藥刀械管制條例第7條之罪，亦有可疑
      。復且，檢察官雖於同年7月10日以95年庚○惟勤聲監續
      字第742號通訊監察書准予繼續執行監聽，其觸犯法條之
      記載固仍同前，然其偵查報告書亦有相同之販賣毒品罪嫌
      敘述，直至其後於同年8月11日以95年庚○惟勤聲監續字
      第905號通訊監察書准予執行監聽，將觸犯法條更易為毒
      品危害防制條例第4條第1項、第5條第1項之罪嫌，被告等
      均為受監察人，則上述歷次通訊監察依據是否即為本次記
      載之罪名，而屬合法之監聽行為，要非顯無可採。
（三）綜合上情，本件通訊監察其歷次所載罪名雖有不同，然核
      其通訊監察目的，就被告等部分確係出於販賣第一、二級
      毒品之偵查作為，及被告等彼此間談論販賣毒品之情，已
      臻詳載於偵查報告內，且前開罪名均符合通訊保障及監察
      法第5條第1項第1款所定之罪，縱執行機關於監察通訊結
      束時，或於妨害監察目的之虞或不能通知情形消滅後，未
      依同法第15條規定予以通知受監察人，然此僅程序上之瑕
      疵，況本件所涉販賣第一、二級毒品罪嫌，危害公共利益
      甚鉅，經依比例原則及法益權衡原則酌量後，仍應認該監
      聽所取得之證據有證據能力。
四、另扣案如附表參所示之物品，及原審所查詢之各該門號申請
    人等，均與本案事實具有自然關聯性，復屬文書證據、物證
    等性質，亦無事證足認有違背法定程序或經偽造、變造所取
    得之情事，皆應認有證據能力。
乙、實體部分
壹、有罪部分
一、訊據上訴人即被告甲○○、丙○○、乙○○矢口否認有何販
    賣第一級毒品之犯行。被告甲○○辯稱：伊係見被告戊○○
    毒癮發作，基於朋友關係而提供海洛因予被告戊○○，但彼
    此間並無交易，亦未要求被告戊○○還錢，戊○○所交付之
    1 萬元乃清償賭債，並非買賣毒品之價金，復因被告戊○○
    對被告丙○○有好感，於查獲時見伊與被告丙○○在一起，
    而為對伊不利之供述；另公訴人所載伊與被告丙○○共同販
    賣海洛因部分，僅有監聽譯文為憑，無以查證是否屬實，復
    被告丙○○於警詢時及偵查中先後供述矛盾，顯有不可信之
    情況，即不得認伊與被告丙○○有共同販賣第一級毒品之事
    實云云。被告丙○○辯稱：伊無與被告甲○○共同販賣海洛
    因，於第2 次警詢及第1 次偵查中坦承乃為使被告甲○○免
    於另案涉犯重罪下，因本件而受刑事制裁，並為求具保免予
    羈押，故為不實之供述；而監聽譯文內容係以隱語、簡語為
    交談，其交易標的為何，通話後有無完成交易，皆有疑問，
    伊僅以口頭敷衍「阿淵」，並無實際完成海洛因之交易，亦
    無印象有與某不詳之成年女子及綽號「小美」之女子通話，
    縱被告甲○○所接聽之電話與毒品有關，亦於己無涉；另扣
    案毒品僅淨重15.48 公克，純質淨重5.42公克，非屬鉅量，
    或因販賣、施用、轉讓、單純持有，皆有可能，況此僅足供
    伊與被告甲○○施用10餘日，且渠等施用地點不限住處一處
    ，因外出而備有分裝袋亦無悖於常情，且因海洛因價格昂貴
    ，為免所購買之重量不足，而購入電子秤檢視，亦未違反常
    情，是僅得認伊有施用毒品情事，難認伊與被告甲○○共同
    販賣第一級毒品云云。被告乙○○辯稱：伊於警詢時之自白
    ，皆係於毒癮發作、意識模糊下所述，並不能作為判斷事實
    之根據。伊確有與證人呂怡橋通話，呂怡橋打電話給伊是要
    向伊要海洛因，伊則免費請其施用，並未向其收錢；又證人
    呂怡橋與伊相識10餘年，於原審竟稱係由證人黃彩雲介紹而
    認識，且其所稱黃彩雲有向伊購買毒品云云，亦與證人黃彩
    雲之證言不符，足見證人呂怡橋所述不實。另扣案海洛因僅
    淨重12.96公克，而伊平日即有施用情形，至多僅足供己施
    用，何謂必有販賣之事實？再電子秤係用以計算所購得毒品
    之重量，與販賣海洛因無關，自難認伊涉犯販賣第一級毒品
    罪云云。另被告戊○○辯稱：各該監聽譯文所載對話內容均
    未顯示與伊通話者有表明欲購買海洛因之意，不足以證明伊
    確有販賣第一級毒品之犯行；又證人呂怡橋、楊盛德及綽號
    「小向」等人雖有向其詢問有無海洛因，但嗣後均未碰面，
    伊並未將海洛因販賣予其等；另伊於檢察官偵訊時雖供稱有
    幫被告乙○○送毒品及收錢，係因誤解檢察官之意而為不實
    之陳述云云。
二、按被告、共犯或其他共同被告之自白，及證人之證詞，均屬
    供述證據之一種，而供述證據具有其特殊性，與物證或文書
    證據具有客觀性及不變性並不相同；蓋人類對於事物之注意
    及觀察，有其能力上之限制，未必如攝影機或照相機般，對
    所發生或經歷的事實能機械式無誤地捕捉，亦未必能洞悉事
    實發生過程之每一細節及全貌；且常人對於過往事物之記憶
    ，隨時日之間隔而漸趨模糊或失真，自難期其如錄影重播般
    地將過往事物之原貌完全呈現。此外，因個人教育程度、生
    活經驗、語言習慣之不同，其表達意思之能力與方式，亦易
    產生差異，故供述證據每因個人觀察角度、記憶能力、表達
    能力、誠實意願、嚴謹程度及利害關係之不同，而有對相同
    事物異其供述之情形發生，而其歧異之原因，未必絕對係出
    於虛偽所致。是以共同被告或共犯間之自白，遇有前後不一
    ，或彼此互相齟齬之情形，事實審法院為發現真實起見，應
    就其全盤供述之意旨，佐以卷內證據為綜合判斷，並依據經
    驗法則及論理法則，詳予剖析其供述異、同之情形，並依刑
    事訴訟法第163條第2項所定「法院為發見真實，得依職權調
    查證據，但於公平正義之維護或對被告之利益有重大關係事
    項，法院應依職權調查之」，調查其他必要之證據，以去瑕
    存真，定其取捨，若足認其關於基本事實之陳述，果於真實
    性無礙時，即非不得予以採信。苟不為上開調查研析，僅以
    共同被告或共犯間之自白稍有不符或矛盾，即認其全部陳述
    均與事實不符，而悉予摒棄不採，對供述相同之處又俱不斟
    酌，則法官依經驗法則、論理法則判斷事理之功能盡廢，其
    採證認事之職權行使與自由心證暨證據法則之運用，均難認
    為適法。再被告之自白須以補強證據證明其確與事實相符，
    方可為認定犯罪事實之證據，而所謂補強證據，並非以證明
    犯罪構成要件之全部事實為必要，倘其得以佐證自白之犯罪
    非屬虛構，能予保障所自白事實之真實性，即已充分；又得
    據以佐證者，雖非直接可以推斷該被告之實施犯罪，但以此
    項證據與被告之自白為綜合判斷，若足以認定犯罪事實者，
    仍不得謂其非屬補強證據，最高法院92年度臺上字第4387號
    判決意旨可資參照。
三、被告甲○○販賣第一級毒品部分：
（一）經查，被告甲○○於95年5月2日在桃園縣平鎮市大潤發量
      販店附近，交付海洛因半錢予被告戊○○乙節，業據被告
      甲○○供承在卷，核與證人即被告戊○○於原審審理時結
      證情節相符，堪以認定。又者，被告戊○○於警詢時供稱
      ：「（問：你在95年5月2日1時8分13秒以行動電話0000-0
      00000號撥打0000-000000號向綽號『老鼠』購買半全1萬
      元毒品，為何種毒品？購買數量？）我向他購買海洛因，
      數量是半錢」等語（見95年度偵字第19064號卷第7頁反面
      至第8頁），復於95年9月6日偵查中結稱：「（問：你於5
      月2日凌晨1點8分13秒，以你所有0000-000000門號與甲○○之0000-000000門號聯絡，其中提到『東西、半全、1萬
      元』是何意思？）東西指的是半錢，半錢海洛因本來要1
      萬4,000元，但因我錢不夠，所以他算我1萬元」等語（見
      同上偵查卷第86頁），互核其於原審審理時證稱：「（問
      ：你在警詢及偵查中提到跟甲○○是用『買』毒品的字眼
      ，你又有做生意的經驗，應該知道買賣毒品是需要付錢的
      ，對方也是要將本求利的，買賣毒品在我國刑法是重罪，
      依你剛才所述，你是單純跟甲○○拿毒品而已，甲○○又
      履次讓你欠款6,000元至1萬元，顯然與你關係不錯，為何
      你在警詢、偵查中均指稱是向甲○○買海洛因而未曾特別
      說明你只是單純向他拿毒品？）他毒品也是跟人家買的，
      我有表示要跟他買，因為老是跟他要不好意思……」等語
      （原審卷二第395頁），是被告戊○○自始即以買賣海洛
      因之意向被告甲○○購入，且因半錢海洛因價值1萬4,000
      元，而被告戊○○當時現金不足，經議價後以1萬元談妥
      ，可見被告甲○○亦係以販出意思交付海洛因予被告戊○○無誤。
（二）再者，觀諸監聽譯文所載，被告戊○○先於95年5月2日凌
      晨1時8分以前開門號向被告甲○○表示欲購入海洛因半錢
      ，而被告甲○○答覆「8頁吧」等語，雖其語意不明，但
      核被告甲○○與被告戊○○皆供稱確有海洛因半錢之交付
      事實，且參以被告戊○○嗣於當日晚間9時8分再次電繫被
      告甲○○表示將坐車前往拿取海洛因半錢，而被告甲○○
      則回應「電話裏不要講那麼明」等語（見同上偵查卷第13
      2頁），而被告戊○○並於警詢及偵查中供稱監聽譯文所
      載「半全」即為海洛因半錢之意，復於原審審理時證稱「
      2個4號的」係指將海洛因半錢包裝成2小包之意（原審卷
      二第393頁），應可認渠等確係討論買賣海洛因半錢一事
      。
（三）又被告甲○○為警查獲時，並扣得如附表參編號所示之
      毒品海洛因7包（驗餘淨重15.48公克）、編號至及
      所示之分裝袋6包、葡萄糖1包、電子秤1台、ELIYA牌行動
      電話1具（序號：00000-00000-00000號；含門號0000-000
      000號之SIM卡1枚）、殘渣袋9只等物；其中，扣案之檢體
      7包（驗餘淨重15.48公克、空包裝總重5.08公克，鑑定書
      誤繕為6包，應予更正），經送法務部調查局鑑定，確檢
      驗出有毒品海洛因之成分，純度為35.01%，純質淨重5.42
      公克無訛，此有該局95年10月3日調科壹字第09523023870
      號鑑定書1份在卷可稽（95年度偵字第19066號卷第114頁
      ）。而任一案件中所包含之所有證據均應統一觀察，作有
      機體之綜合判斷，方能探知事實真象，無強將各類證據如
      人證、物證、情況證據、直接證據、間接證據、積極證據
      、消極證據強為割裂之理，否則即失證據推理之功能，是
      非曲直將無從憑斷，準此，被告甲○○既係以前開門號供
      作與被告戊○○聯繫買賣毒品所用，則其為求販賣因而持
      有扣案之海洛因7包，並為秤得海洛因半錢之重量、依被
      告戊○○之意將之分裝為2包，而使用扣案之電子秤、分
      裝袋、殘渣袋及葡萄糖，在本案之上開全盤證據綜合評價
      中，輔以該監聽譯文內容，自得佐為證人即共同被告戊○○指證被告甲○○販賣第一級毒品犯罪事實之補強，足認
      被告甲○○確有上揭犯行無訛。
（四）被告甲○○雖以前詞置辯，然查，被告戊○○前已以證人
      身分就與被告甲○○交易毒品海洛因之經過證述綦詳，雖
      其嗣於95年9月19日檢察官偵訊及原審審理中更易其詞，
      證稱：伊當時係因毒癮發作，欠缺毒品施用，遂向被告甲○○拿過海洛因4分之1錢2、3次，半錢1次，都沒有付錢
      云云（95年度偵字第19064號卷第104至105頁；原審卷二
      第394頁），嗣於本院審理中亦稱：伊僅向綽號「阿迪」
      之人購買毒品，在95年5月2日前，被告甲○○有請過伊1
      、2 次，5月2日當天甲○○亦有拿4分之1錢之海洛因給伊
      ，伊當日交給甲○○1萬元是清償之前欠他的賭債云云（
      本院卷第344頁、345頁），但質諸證人戊○○於原審審理
      時結稱：「（問：該次半錢海洛因，甲○○是在何處交給
      你？）平鎮市大潤發附近，我坐計程車去，到了之後再打
      電話給他」，「（問：1萬元是否在拿到毒品當時就付給
      甲○○？）是」等語（原審卷二第392頁），於本院審理
      中亦稱：「我還錢給他那天，他有拿毒品給我，我記得還
      錢那天是5月2日。……我說我要還他1萬元，我說我很難
      過，要他有沒有東西可以給我，我告訴他，我要還給你錢
      ，你送東西給我」等語（本院卷第345頁），然被告甲○○於原審審理中竟陳稱：「（問：戊○○向你拿取毒品時
      有沒有交付錢給你？）從來沒有過。他在提藥，問我方不
      方便，因為我有交情，所以我給她，我們之間沒有交易，
      我也沒有要他還我錢。我記得有一次他還我1萬元，是還
      給我之前他跟我借的錢，在我家平鎮○○路」云云（原審
      卷二第397頁至第398頁），顯與證人戊○○所稱於當場交
      付1萬元及地點為桃園縣平鎮市大潤發量販店附近之情不
      符，茍被告甲○○自始即無意向證人戊○○收取購毒價款
      ，又何須掩飾其有於當場收取現金一事？且遍觀前開監聽
      譯文內容，僅見證人戊○○於言明所需海洛因之數量半錢
      後，隨即表示有現金1萬元，被告甲○○旋即回應「8頁吧
      」之意，均未見渠等表示該1萬元係清償賭債，倘證人戊○○無意以上開現金1萬元向被告甲○○購買半錢之海洛
      因，又何以於言明所需海洛因之數量後，立即表示其有1
      萬元現金？是該1萬元現金確係用以支付購買半錢海洛因
      之價金，至為明灼。再者，縱令證人戊○○於斯時染有毒
      癮，甚或與被告甲○○間有較深之情誼往來，然被告甲○○就半錢之海洛因猶以1萬元與戊○○成交，並當場收取
      價款，全未思及證人戊○○毒癮發作而欲免費提供毒品助
      其解癮，實與一般買賣行為無異，足徵被告甲○○顯非以
      轉讓或幫助施用第一級毒品之犯意而交付海洛因，證人戊○○嗣後所為有利於被告甲○○之證詞及被告甲○○所辯
      上情，要分屬迴護及飾卸之詞，均無足採。
（五）至證人戊○○雖於本院審理中另結稱：檢察官開庭前，被
      告乙○○曾提議只要坦承就可交保，伊為求交保，始於95
      年9月6日檢察官偵訊時坦承云云（本院卷第343頁反面）
      ，惟查，證人戊○○業已於95年9月5日警詢時即指稱有向
      被告甲○○購買海洛因，嗣於95年9月6日檢察官偵訊時仍
      為相同之供述，足見其於檢察官偵訊時並未翻異前供，其
      指稱有向被告甲○○購買海洛因，亦與被告乙○○提議只
      要坦承即可交保無涉，是證人戊○○上開於本院審理中所
      證，自不足為有利於被告甲○○之認定。
（六）綜上，被告甲○○於95年5月2日在桃園縣平鎮市大潤發量
      販店附近，販賣第一級毒品海洛因半錢予戊○○，並當場
      取得現金1萬元等情，應堪認定。
四、被告甲○○與被告丙○○共同販賣第一級毒品部分：
（一）關於95年8月1日上午11時50分許，由綽號「阿淵」之成年
      男子，以其使用之門號00-000-0000號（申請人為彭淑蓉
      ）室內電話撥打被告丙○○0000000000號門號，表示欲購
      買海洛因1小包（淨重約0.13公克），1,000元價款暫欠，
      並於8月5日以前返還該欠款，被告丙○○應允後，即請「
      阿淵」等待其通知等情，有卷附95年8月1日11時50分起某
      姓名不詳之成年男子與被告丙○○通話之監聽譯文載明：
      某  男：姐，方便差1張嗎？
      丙○○：不要這樣，每次都這樣。
      某  男：這是最後一次，最晚5號就還給妳。
      丙○○：好，等我一下，我再打給你。
      ……
      等語明確（95年度偵字第19065號卷第128頁），且據被告
      丙○○於95年9月5日第2次警詢時自白稱：「1張是指海洛
      因1小包（淨重0.13公克）。他是要跟我拿1包海洛因，要
      先欠我1,000元。他綽號叫『阿淵』，我不知道他的正確
      年籍資料」等語屬實（同上卷第12頁反面），而得以互為
      補強。
（二）又該綽號「阿淵」之人於95年8月2日晚間8時22分許，以
      其另使用之門號0000-000000號（申請人為己○○）行動
      電話撥打被告丙○○上開門號，表示欲以1,000元之價格
      購買海洛因1小包（淨重約0.13公克），被告丙○○應允
      後，即指示「阿淵」前往桃園縣某公園附近等情，有卷附
      95年8月2日20時22分起該綽號「阿淵」之成年男子與被告
      丙○○通話之監聽譯文載明：
      阿  淵：我要拿1張。
      丙○○：你是誰？
      阿  淵：我是阿淵。
      丙○○：你來公園這邊。
      阿  淵：好。
      ……
      等語明確（同上卷第128頁），復據被告丙○○於95年9月
      5日第2次警詢時自白稱：「他說的1張是指要向我買海洛
      因1小包（淨重0.13公克）。使用門號0000-000000號及00
      -000-0000號之『阿淵』是同一人」等語屬實（同上卷第
      12頁反面），自亦得互為補強。
（三）再被告丙○○於95年8月8日中午12時16分許，以其上開門
      號行動電話撥打門號0000-000000號（申請人為陳廖鳳蘭
      ）與某真實姓名不詳之成年女子聯繫，該女子旋即向被告
      丙○○詢問被告甲○○何時出發，並表示欲以1,000元之
      價格購買海洛因1小包（淨重約0.13公克），被告丙○○
      應允後，即對其表示待甲○○出發前再行通知，亦有卷附
      95年8月8日12時16分起該姓名不詳之成年女子與被告丙○○通話之監聽譯文載明：
      丙○○：我小慧。
      某  女：妳老公幾點要過去？我要1張。
      丙○○：好，我老公出門前再打給妳。
      ……
      等語明確（同上卷第128頁），且據被告丙○○於95年9月
      5日第2次警詢時自白稱：「我記得這件事。她說的1張是
      指要以1,000元，向我買海洛因1小包（淨重0.13公克）。
      不清楚她的正確年籍資料，與她是朋友關係」等語屬實（
      同上卷第13頁），自亦得互為補強。
（四）另95年8月25日上午11時40分許，由真實姓名不詳、綽號
      「小美」之成年女子，以門號00-000-0000號公用電話（
      公話編號：0000000號）撥打被告丙○○上開門號與之聯
      繫，經被告甲○○接聽後，「小美」即表示欲以1,000元
      之價格購買海洛因1小包（淨重約0.13公克），被告甲○○隨即應允，並告以不要約在7-11統一超商附近交易；嗣
      「小美」再於同日上午11時41分許以上開公用電話撥打被
      告丙○○前開門號，由被告丙○○接聽並與之相約在桃園
      縣中壢市徐文良婦產科醫院附近交易，旋由被告丙○○於
      該處將上開海洛因1小包交予「小美」，並收取1,000元價
      款之事實，有卷附95年8月25日11時40分起及同日11時41
      分起該綽號「小美」之成年女子分別與被告甲○○、丙○○通話之監聽譯文載明：
      （95年8月25日11時40分起）
      小  美：老鼠嗎？我小美，等一下過去拿1張。
      甲○○：好，不要在7-11那。
      ……
      （95年8月25日11時41分起）
      小  美：小慧，我是小美，妳叫老鼠聽一下。
      丙○○：你們約在元化路的中正游泳池。
      小  美：我不知道。
      丙○○：那到徐文良婦產科。
      小  美：好。
      ……
      等語明確（同上卷第129頁），且據被告丙○○於95年9月
      5日第2次警詢時自白稱：「她說的1張是指要以1,000元向
      我買海洛因1小包（淨重0.13公克）。我當時交給她1小包
      海洛因（淨重0.13公克），收現金新臺幣1,000元」等語
      屬實（同上卷第13頁），是此部分事實亦甚明灼。
（五）再者，被告丙○○於95年9月5日第2次警詢時供稱：伊係
      於95年6月間起，在其桃園縣中壢市租屋處附近，將其前
      自真實姓名年籍不詳、綽號「小豬」處以海洛因1錢（約
      3.6公克）2萬8,000元代價購入，並摻入不等葡萄糖，通
      常為3.6公克海洛因加入1.8公克葡萄糖比例，以1包海洛
      因（淨重約0.13公克）1,000元之代價出售，而監聽譯文
      所載「1張」係指海洛因1包（淨重約0.13公克）等語（同
      上卷第13至14頁），復於95年9月6日檢察官偵訊時以證人
      身分供證：「大約上星期2、3，在中壢以1錢2萬8,000元
      向綽號小豬之男子購買3錢，然後再上1個禮拜，我也以同
      樣代價向小豬購買3錢，昨天查獲的毒品是2次購買的量。
      從95年6月間開始販賣海洛因，交易地點大多在元化路附
      近，每次都是賣1,000元的量」等語（同上卷第87至88頁
      ），已就海洛因購入及販出之方式詳實供述，並陳明所指
      「1張」即為海洛因1包之毒品交易用語；雖本件嗣後未能
      查獲「小豬」販賣毒品情事，而上開門號0000-000000號
      申請人己○○經原審、本院合法傳拘均未到庭，室內電話
      門號00-000-0000號申請人彭淑蓉於原審審理時結稱：伊
      僅見過被告丙○○1、2次，其餘被告並不認識，前開門號
      係伊裝設供作撥打室內電話及連接網際網路使用，未用以
      撥打行動電話，而監聽譯文所載95年8月1日上午11時50分
      與被告丙○○間對話亦非伊所撥打，且不認識「阿淵」或
      己○○等人，該段期間伊有與男友賴瑋翔同居，那時並有
      賴瑋翔之家人同住，伊僅得確認該通電話非其所為，至於
      係何人撥打並不清楚等語（原審卷第803至805頁），另門
      號0000-000000號申請人陳廖鳳蘭亦於原審審理時證稱：
      伊身分證件雖未曾遺失，但該門號確非伊所申請，亦未收
      受任何電信費用帳單等語（原審卷第459至460頁），以致
      無從尋得各該通話對象以明詳情，然被告丙○○業已就監
      聽譯文所載對話內容及販賣毒品事項一一陳明，復有各該
      監聽譯文足以佐證被告丙○○上開自白確與事實相符，應
      認其所言非虛，堪以採信。
（六）又被告丙○○於95年9月6日檢察官偵訊時以證人身分結證
      ：自95年6月間開始，伊與被告甲○○共同販賣海洛因，
      有時自己送貨，有時被告甲○○會幫忙送貨等語（95年度
      偵字第19065號卷第88頁），核與被告甲○○於同日檢察
      官偵訊時以證人身分結證：被告丙○○有與伊共同販賣海
      洛因，最近都是被告丙○○接電話，由伊去送貨，欲購買
      海洛因之人大部分都打伊0000-000000門號及被告丙○○
      0000-000000門號等情（95年度偵字第19066號卷第80頁）
      大致相符，且依監聽譯文所載95年8月8日中午12時16分許
      ，由被告丙○○以其前開門號撥打某不詳之成年女子所使
      用之門號0000-000000號（申請人為陳廖鳳蘭），並表示
      ：「我小慧」，該不詳成年女子答稱：「你老公（即被告
      甲○○）幾點要過去。我要1張（即海洛因1包）」，嗣被
      告丙○○則應稱：「好，我老公出門前再打給你」；復於
      同年月25日上午11時40分，由「小美」以門號00-000-000
      0號公用電話（公話編號：0000000號）撥打被告丙○○前
      開門號，經被告甲○○接聽並回覆：「（老鼠〈即被告甲○○之綽號〉嗎？我小美，等一下過去拿1張）好，不要
      在7-11那」，嗣由被告丙○○於同日上午11 時41分接聽
      「小美」之電話，答稱：「（小慧，我是小美，你叫老鼠
      聽一下。）你們約在元化路的中正游泳池。（我不知道。
      ）那到徐文良婦產科。（好。）」（95年度偵字第19065
      號卷第128、129頁）等情觀之，被告丙○○與被告甲○○
      互推由彼此接聽購毒電話，並由被告丙○○或被告甲○○
      負責交付毒品，顯有以此供作彼此間販賣海洛因之行為分
      擔，自足以補強被告丙○○、被告甲○○上開所供其二人
      係共同販賣第一級毒品之情無訛。
（七）按刑法上犯罪類型為「販賣」者之既、未遂，以買賣之標
      的物已否交付為區分標準；如僅就買賣之內容意思表示一
      致，而尚未交付標的物時，應論以販賣未遂，此有最高法
      院89年度台上字第2798號判決要旨可資參照。觀諸上開95
      年8月1日、2日、8日之監聽譯文，均僅見被告丙○○與欲
      購買海洛因之「阿淵」或某真實姓名不詳之成年女子就交
      易之價格、數量達成合意，再由被告丙○○要對方等候通
      知，至多亦僅提及相約碰面之地點，至於被告丙○○、甲○○嗣後是否確與「阿淵」或該不詳之成年女子見面、有
      無交付海洛因，並未見其等後續之通話內容，即被告丙○○於95年9月5日第2次警詢時，亦未陳稱上開三次犯行確
      有毒品之交付，復查無其他任何證據足資認定「阿淵」或
      該不詳之成年女子確已取得毒品，則揆諸前揭最高法院之
      見解，應認被告丙○○、甲○○於95年8月1日、2日、8日
      三次販賣第一級毒品之犯行，僅止於著手而尚未達既遂之
      階段。至95年8月25日被告甲○○、丙○○與「小美」之
      監聽譯文中，業已顯示「小美」因不知要在何處交易或交
      易地點之確切位置，而一再向被告甲○○、丙○○確認，
      而被告丙○○為能順利完成交易，遂配合更改地點至「小
      美」較為熟悉之「徐文良婦產科」附近，參以被告丙○○
      於95年9月5日第2次警詢時，已明確供陳伊當時交給「小
      美」1小包海洛因（淨重0.13公克），並收取現金新臺幣
      1,000元等語（同上卷第13頁），堪認被告丙○○、甲○○於95年8月25日販賣第一級毒品之犯行，已達於既遂之
      程度，應無疑義。
（八）又依本件被告甲○○為警查獲時所扣得如附表參編號所
      示之毒品海洛因7包（驗餘淨重15.48公克），編號至
      及所示之分裝袋6包、葡萄糖1包、電子秤1台、ELIYA牌
      行動電話1具（序號：00000-00000-00000號；含門號0000
      -000000號之SIM卡1枚）、殘渣袋9只等物，及被告丙○○
      為警查獲時所扣得如附表參編號所示之MOTOROLA牌行動
      電話1具（序號：00000-00000-00000號；含門號0000-000
      000號之SIM卡1枚），互核被告丙○○於95年9月5日第2次
      警詢時所供：為警查獲之海洛因部分供己施用、部分販賣
      用，併以每包淨重0.13公克、1,000元代價出售，及摻入
      不等比例之葡萄糖等語（同上卷第13至14頁），綜合以觀
      ，益徵被告丙○○與被告甲○○係以渠等前開門號為毒品
      交易之聯絡工具，並以扣案之部分海洛因備供販賣，及以
      扣案之電子秤、分裝袋、殘渣袋量秤重量及包裝，另摻入
      不等比例之扣案葡萄糖作為海洛因之販售，彰彰明甚。
（九）至被告丙○○於95年9月5日第1次警詢時，及於同年9月12
      日之後偵查中、原審及本院審理時雖更易前詞，先於第1
      次警詢時辯稱：各該通話內容係對方向伊借款1,000元，
      「1張」即為1,000元之意云云（同上偵查卷第7、8頁），
      ，嗣於95年9月19日偵查中改稱：伊本欲販售海洛因予「
      小美」，但因毒品昂貴，且「小美」恐無錢購買，遂向被
      告甲○○表示無須將毒品交給「小美」云云（同上偵查卷
      第107頁），再於同年10月24日偵查中陳稱：監聽譯文之
      通話對象均為伊朋友，渠等係找伊購買毒品，但僅為敷衍
      云云（同上偵查卷第123頁），復於原審審理時供稱：伊
      雖有懷疑被告甲○○為不法情事，但實無與被告甲○○共
      同為販賣毒品之行為，第2次警詢時係處於提藥狀態，且
      為交保以免遭羈押，復於第1次偵查中係為被告甲○○擔
      負罪責而予承認犯行，所述均不實云云（原審卷三第692
      頁、原審卷四第888頁）；嗣於本院審理中以證人身分結
      稱：伊於95年8月1日監聽譯文所述「不要這樣、每次都這
      樣」，是要對方不要一直打電話來要毒品，是拒絕他的意
      思，事後亦未與該人見面，伊無法確定當時打電話之人為
      何人，且依其自身吸毒經驗，亦不曾2天內向他人各購買
      0.1公克毒品，大約1星期買1次。第1次警詢筆錄作好後，
      警察語帶威脅表示若不承認就別想交保，並要伊等向檢察
      官坦承犯行，有事到法院再解釋，而第2次警詢時，伊因
      在啼藥，身體不適，及至9月6日第1次偵查中，甚且希望
      筆錄趕快作一作，到法院開庭能交保，並想幫被告甲○○
      承擔罪責，始為不實之陳述云云（本院卷第260至261頁反
      面），然查，被告丙○○第2次警詢時及第1次偵查中所述
      ，均出於自由意思，又其所為自白核與監聽譯文內容相符
      ，復有前開扣案物品可佐，足以資為補強審認其不利於己
      之供述確與事實相符；且觀諸95年8月1日監聽譯文，被告
      丙○○係於對方表明欲賒欠1,000元之意後，始表示「不
      要這樣、每次都這樣」，復於對方表明最晚8月5日還錢後
      ，即同意以賒欠方式交易，足見其顯無拒絕之意；而施用
      毒品者購買毒品之頻率，往往隨個人依賴毒品之程度、取
      得毒品之難易、資金狀況等而異，本難一概而論，被告丙○○既於員警提示95年8月2日之監聽譯文前，即明確表示
      8月1日與其通話者為「阿淵」，嗣又表示8月1日、2日與
      其通話者為同一人，已足認該2日均係綽號「阿淵」之人
      表示欲購買毒品，尚難僅以連續2日均購買僅約0.13公克
      之毒品，即認該購買毒品者必屬不同之人。再者，被告丙○○既於95年9月6日第1次偵查中供承被告甲○○有幫其
      送毒品，足見其並未思及被告甲○○另涉他案，仍為不利
      於被告甲○○之指證，且核與監聽譯文內容相符，是其所
      辯想幫被告甲○○承擔罪責，始為不實之陳述云云，顯非
      實情；而被告丙○○於警詢時，精神狀況良好，並無因毒
      癮發作而陷於意識不清之情形，95年9月5日第2次警詢筆
      錄係經其於第1次警詢結束考慮一段時間後，主動要求製
      作等情，業如前述，凡此均足見被告丙○○上開所辯，均
      屬卸責之詞，且亦不足資為被告甲○○有利之認定。
（十）被告甲○○另聲請函詢臺北縣政府警察局樹林分局有關其
      毒品來源「阿海」即丁○○之查獲情形，經本院函查結果
      ，該局偵辦被告甲○○涉嫌販賣第一級毒品案時並無因其
      供述再行查獲丁○○涉嫌販賣第一級毒品乙節，有臺北縣
      政府警察局樹林分局97年4月28日北縣警樹偵字第0970012
      497號函附卷足憑（本院卷第214頁），則被告甲○○既查
      無供出毒品來源，因而破獲之情事，自無從邀毒品危害防
      制條例第17條減輕其刑之寬典。被告甲○○復請求本院調
      取其施用第一級毒品案件之執行卷宗，以證明其原應到案
      日為95年9月8日（準備書狀誤載為96年9月8日），其曾向
      執行檢察官聲請延緩執行，於本案為警查獲時，唯恐遭收
      押直接移送執行上開施用第一級毒品案之8月徒刑，始不
      惜違背事實承認犯罪以求交保云云，惟查，被告甲○○於
      另案之執行狀況，要與其於本案是否交保或遭羈押無絕對
      必然之關聯，其請求本院調取其施用第一級毒品案件之執
      行卷宗，本院認並無必要，附此敘明。
五、被告乙○○販賣第一級毒品海洛因予證人呂怡橋部分：
（一）經查，被告乙○○於95年4月5日凌晨1時左右，在桃園縣
      中壢市某處，以1,000元之價格販賣第一級毒品海洛因1小
      包予證人呂怡橋乙節，業據證人呂怡橋於原審審理時結證
      ：伊係於95年間認識被告乙○○，復以所使用之門號0000
      -000000號行動電話與乙○○聯繫，僅有1次向被告乙○○
      購買1,000元之海洛因，時間係於95年4月5日凌晨0時17分
      通話後之半小時左右，地點在龍岡華勛被告乙○○住家前
      ，且當場交付1,000元等語（原審卷三第462至464頁），
      互核與被告乙○○於95年9月9日警詢時及翌日（6日）偵
      查中供稱：伊於95年4月間起在桃園縣中壢市販賣海洛因
      ，每次係販賣1,000元至2,000元之數量等語相符（95年度
      偵字第19063號卷第9頁、第84頁），亦與被告乙○○所使
      用之門號0000-000000號行動電話監聽譯文載明：
      ……
      呂怡橋：阿貓〈即被告乙○○之綽號〉我在過去跟你拿1
              張。
      乙○○：再半個小時。
      呂怡橋：好那1點。
      等語（見同上偵查卷第143頁）互核無訛，足徵被告乙○○確有販賣第一級毒品海洛因予證人呂怡橋無誤。被告乙○○嗣於本院翻異前詞，辯稱：證人呂怡橋打電話給伊是
      要向伊要海洛因，伊則免費請其施用，並未向其收錢云云
      ，顯係卸責之詞，自難憑採。
（二）再者，本件被告乙○○為警查獲時，尚扣得如附表參編號
      所示之海洛因6包（驗餘淨重12.96公克）、編號至
      所示之殘渣袋19只、電子秤1台、WINII牌行動電話1具（
      序號：00000-00000-00000號；含門號0000-000000號之SI
      M卡1枚）等物，其中，扣案之檢體6包（驗餘淨重12.96公
      克、空包裝總重5.13公克），經送法務部調查局鑑定，確
      檢驗出有毒品海洛因之成分，純度為31.03% ，純質淨重
      4.02公克，此有該局95年10月3日調科壹字第09523023860
      號鑑定書1份在卷可稽（同上偵查卷第130頁）；且被告乙○○於警詢時供稱：查獲之海洛因備供施用及販賣予他人
      ，殘渣袋為分裝毒品所留，電子秤則用以分裝毒品，前開
      行動電話作為販賣毒品聯絡之用等語（同上偵查卷第8頁
      反面至第9頁），復參酌證人呂怡橋上揭證詞及監聽譯文
      ，應認被告乙○○於警詢時及翌日偵查中所為不利於己之
      供述屬實，並得為補強，堪信被告乙○○確有本件犯行無
      訛。被告乙○○嗣辯稱：扣案海洛因僅淨重12.96公克，
      至多僅足供己施用，再電子秤係用以計算所購得毒品之重
      量，與販賣海洛因無關云云，不唯與其前揭警詢時所供不
      符，亦與購買毒品者實無可能隨身攜帶電子秤至交易地點
      秤量購得毒品重量之經驗法則有違，委無足採。
（三）又證人黃彩雲於原審審理時證稱：伊認識證人呂怡橋，且
      知有施用海洛因情事，伊與證人呂怡橋同前往真實姓名年
      籍不詳、綽號「小陳」友人處，因而認識被告乙○○，而
      證人呂怡橋與被告乙○○已往來多年云云（原審卷三第53
      7至545頁），然該次審判期日庭前被告乙○○轉由被告丙○○向證人黃彩雲嚇稱「不要亂講話」等語（詳原審卷三
      第539頁、第544頁至第545頁），復該次傳喚證人黃彩雲
      之待證事實即為被告乙○○有無販賣毒品予證人黃彩雲，
      證人黃彩雲於開庭前突受被告乙○○及丙○○之恫嚇，本
      難期能自由、完全陳述，且證人呂怡橋與被告乙○○往來
      時間長短，本難為證人黃彩雲所知悉，復證人黃彩雲亦證
      稱：於95年間在桃園縣中壢市「小陳」住家，經「小陳」
      而認識被告乙○○，當時並有證人呂怡橋在場等語（詳原
      審卷三第539至540頁），互核與證人呂怡橋所述：伊係於
      95年初經朋友介紹，而於飯局中認識被告乙○○等語（原
      審卷三第462頁），就因朋友關係而互相認識之經過大致
      相符，即不得以證人黃彩雲於此情形下，就被告乙○○與
      證人呂怡橋間認識經過之非屬販賣毒品待證事實之重要之
      點或有差異，而謂證人呂怡橋所述有何不實之情形。再被
      告乙○○是否另有販賣海洛因予證人黃彩雲，亦與本件無
      涉，自難以證人黃彩雲所證並未向被告乙○○購買毒品乙
      節，核與證人呂怡橋所供不符，即據以彈劾證人呂怡橋就
      本件犯罪事實所為證言之憑信性。另者，證人呂怡橋於原
      審固證稱：伊與被告乙○○通話後，到了約定處所有以其
      前開門號再與被告乙○○聯繫等語（原審卷三第489 頁）
      ；然經查被告乙○○前開門號之監聽譯文，雖未見被告乙○○與證人呂怡橋再次之通聯紀錄，但此毒品買賣歷當時
      作證已1 年餘，證人呂怡橋亦對當日係於通話後10分鐘抑
      或半小時後再行交易，前後證詞容有出入，而此一聯繫細
      節於毒品買賣過程中，祇需當場得以任一方法聯繫彼此已
      足，縱或證人呂怡橋嗣後未撥打前開門號與被告乙○○聯
      繫，而係以他法聯繫，於原審審理時之證詞有誤，但此無
      礙證人呂怡橋記憶所知有完成該次海洛因買賣之事，自難
      徒以通訊監察未側錄該電話為由，即認證人呂怡橋所述不
      實。另查證人呂怡橋於本院審理期日，由被告乙○○之辯
      護人自行偕同到庭，並結稱：其是否有於95年4 月5 日向
      被告乙○○購買毒品，因時隔已久無法記憶云云（本院卷
      二第41頁反面、第42頁正面）；惟查，關於被告乙○○有
      於95年4 月5 日凌晨1 時左右，在桃園縣中壢市某處，以
      1,000 元之價格販賣第一級毒品海洛因1 小包予證人呂怡
      橋乙節，業據證人呂怡橋於原審審理時結證明確在卷（原
      審卷三第462 至464 頁），核與被告乙○○所使用之門號
      0000-000000 號行動電話監聽譯文相符，有如前述。即此
      ，自不能僅憑證人呂怡橋於本院審理期日所稱：因時隔久
      遠，無法記憶一語，率而推翻否認其先前所為之供詞至明
      。
（四）被告乙○○於本院復具狀請求傳訊證人黃彩雲，以證明其
      確無本件販賣第一級毒品之犯行，惟證人黃彩雲業經原審
      傳訊並實施交互詰問，且本件待證事實已臻明瞭，本院認
      並無再予傳喚之必要，附此敘明。
六、被告戊○○販賣第一級毒品海洛因予證人呂怡橋部分：
    查證人呂怡橋以門號0000-000000號行動電話撥打被告戊○○0000-000000號門號向被告戊○○表示欲購買價值2,000元
    之海洛因乙節，業據證人呂怡橋於原審審理中結證：伊向被
    告乙○○購買海洛因後，欲再次購買時，因找不到乙○○，
    想到被告戊○○常與乙○○在一起，遂致電被告戊○○表示
    欲購買價值2,000元之海洛因，但伊僅記得與被告乙○○那
    次有交易成功，並不確定與被告戊○○這次有無買成，但確
    實有與被告戊○○通話，卷附95年5月10日11時7分許之監聽
    譯文所載確為伊與被告戊○○間之通話內容等語綦詳（原審
    卷三第464至468頁），並有95年5月10日11時7分起證人呂怡
    橋與被告戊○○通話之監聽譯文載明：
    呂怡橋：善儒，那裡有東西嗎？
    戊○○：我這邊剩不多，現在要到臺北試東西就回來。
    呂怡橋：那幾時回來？
    戊○○：去就回來。
    呂怡橋：有的話就先拿2張。
    戊○○：剩1張，剩下我要留著用。
    呂怡橋：好。
    等語明確（95年度偵字第19064號卷第133頁），而得與證人
    呂怡橋上開於檢察官偵訊及原審審理中之證述互為補強。證
    人呂怡橋雖於原審審理中證稱：該次是向被告戊○○購買2,
    000元的海洛因（原審卷三第466、467頁），惟觀諸前揭監
    聽譯文，最終被告戊○○與證人呂怡橋顯係以1,000元達成
    買賣之合意，自應以監聽譯文所載內容為準。至同案被告乙○○雖於95年9月5日警詢時供稱：伊與被告戊○○算是共同
    出資共同販售給吸毒者，毒品來源也是一起去找的（95年度
    偵字第19063號卷第9頁），嗣於同年月6日檢察官偵訊時以
    證人身分結稱：伊與被告戊○○共同出資購買海洛因，要買
    海洛因的人，有時候會打給他，有時候會打給伊，而且也是
    由其二人輪流送貨，向被告戊○○購買海洛因之人，會撥打
    0000-000000門號等語（同上卷第84頁），被告戊○○於95
    年9月6日檢察官偵訊時亦稱：乙○○有時叫伊送海洛因給不
    特定人，伊有時有向拿取海洛因的人收錢，有時沒收錢，就
    算是請他們等語（95年度偵字第19064號卷第86頁），互核
    其二人上開所述大致相符，惟被告戊○○與乙○○究係自何
    時開始共同出資共同販售海洛因，並未據其二人供明，復參
    以被告戊○○於警詢時供稱其購買毒品之來源包括綽號「阿
    海」之男子，另亦有向綽號「阿叔」之男子購買安非他命（
    95年度偵字第19064號卷第13頁），而被告乙○○則供稱海
    洛因係向綽號「阿迪」之男子購買（95年度偵字第19063號
    卷第9頁），另證人呂怡橋於原審審理時亦供稱：伊僅是基
    於個人判斷，認為被告戊○○與乙○○常在一起，找不到乙○○，就找戊○○試試看，但並非指交易毒品時他們都會一
    起出現，伊與乙○○交易那次，並未看到被告戊○○等語（
    原審卷三第463、465、467頁），足見被告戊○○與被告乙○○購買毒品之來源、種類均不盡相同，且其二人於販售毒
    品時亦有各自行動之情形，自難僅以被告戊○○、乙○○供
    稱其二人有輪流送貨、收錢之情，而於無法查知其確切時間
    之情況下，即遽認其二人就上開與證人呂怡橋之交易彼此間
    均有犯意聯絡及行為分擔。再者，證人呂怡橋於原審審理時
    供稱其不記得與被告戊○○交易那次有無買到海洛因，復查
    無其他任何證據足資認定證人呂怡橋確已取得毒品，自應認
    被告戊○○於95年5月10日該次販賣第一級毒品之犯行，僅
    止於著手而尚未達既遂之階段。被告戊○○嗣辯稱：各該監
    聽譯文所載對話內容均未顯示與伊通話者有表明欲購買海洛
    因之意，不足以證明伊確有販賣第一級毒品之犯行，顯係飾
    卸之詞；而其所稱證人呂怡橋雖有向其詢問有無海洛因，但
    嗣後均未碰面，伊並未將海洛因販賣給他，另伊於檢察官偵
    訊時雖供稱有幫被告乙○○送毒品及收錢，係因誤解檢察官
    之意而為不實之陳述云云，均無從解免其於95年5月10日販
    賣第一級毒品海洛因予證人呂怡橋未遂之犯行。
七、復按販賣海洛因係違法行為，非可公然為之，且有其獨特之
    販售通路及管道，復無公定價格，容易增減分裝之份量，而
    每次買賣之價量，可能隨時依雙方關係深淺、資力、需求量
    及對行情之認知、來源是否充裕、查緝鬆嚴、購買者被查獲
    時供述購買對象之可能風險評估等，而異其標準，非可一概
    而論。關於被告甲○○、丙○○、乙○○、戊○○上開各次
    販賣第一級毒品之犯行，固無從逕憑卷證資料而推認其等所
    得獲致之具體利潤金額為何，然查，近年來政府為杜絕毒品
    之氾濫，對於查緝施用及販賣毒品之工作，無不嚴加執行，
    販賣毒品罪又係重罪，設若無利可圖，衡情一般持有毒品之
    人當無輕易將所持有之毒品轉售他人而甘冒於再次向他人購
    買時，被查獲移送法辦並受長期自由刑或生命刑剝奪危險之
    理，且不論係以何包裝之海洛因，均可任意分裝或增減其份
    量，而每次買賣之價量，亦隨前開因素而為機動地調整，因
    之販賣之利得，除經坦承犯行，或帳冊價量均臻明確外，委
    難察得實情，職是之故，縱未確切查得販賣所得賺取之實際
    差價，但除別有事證，足認係按同一價格轉讓，確未牟利外
    ，尚難執此即認非法販賣之事證有所不足，致知過坦承者難
    辭重典，飾詞否認者反得逞僥倖，而失情理之平。準此，被
    告甲○○與被告戊○○間縱有相當情誼，然被告甲○○既仍
    與被告戊○○議價以定出成交價格，應認被告甲○○係以販
    賣第一級毒品之意，而交付海洛因半錢予被告戊○○無誤。
    又被告乙○○與證人呂怡橋間祇因友人聚會而認識，被告戊○○與證人呂怡橋又係透過被告乙○○而認識，彼此間無特
    殊情誼或至親關係，復被告甲○○、丙○○對「阿淵」、「
    小美」及該名不詳之成年女子，俱不明其等真實姓名年籍為
    何，難謂渠等間有何特殊情誼或至親關係，被告甲○○、丙○○、乙○○、戊○○竟費心自甘承受重典，涉險販賣第一
    級毒品，其等當有營利之意圖，殆無疑義。是本件事證明確
    ，渠等上開犯行均洵堪認定。
八、查被告甲○○於95年5月2日、被告乙○○於同年4月5日、被
    告戊○○於同年5月10日販賣第一級毒品之行為後，毒品危
    害防制條例雖未修正，惟刑法及刑法施行法部分條文業於94
    年2月2日修正公布，95年7月1日施行，修正後刑法第2條第1
    項之規定，係規範行為後法律變更所生新舊法律比較適用之
    準據法，本身尚無比較新舊法之問題，應一律適用裁判時之
    現行刑法第2條規定以決定適用之刑罰法律。又本次刑法修
    正之比較新舊法，應就罪刑有關之共犯、未遂犯、想像競合
    犯、牽連犯、連續犯、結合犯，以及累犯加重、自首減輕暨
    其他法定加減原因（如身分加減）與加減例等一切情形，綜
    其全部罪刑之結果而為比較（最高法院95年5月23日著有95
    年度第8次刑庭會議決議參照）。經查：
（一）修正前刑法第33條第5款原規定：「罰金：（銀元）1元以
      上」，復依罰金罰鍰提高標準條例第1條前段規定提高為
      10倍，折算新臺幣為30元；於本次修正後刑法第33條第5
      款規定：「罰金：新臺幣1千元以上，以百元計算之」，
      依修正前法律之規定，被告甲○○、乙○○、戊○○所犯
      上開販賣第一級毒品罪若併科罰金，其最高度為新臺幣1
      千萬元，最低度為新臺幣30元；若依修正後之法律規定，
      其等三人所犯上開販賣第一級毒品罪若併科罰金，其最高
      度為新臺幣1千萬元，最低度為新臺幣1千元，是修正後之
      規定並非較有利於其等三人。
（二）修正前刑法第64條第2項原規定：「死刑減輕者，為無期
      徒刑，或為15年以下12年以上有期徒刑」，而修正前刑法
      第65條第2項原規定：「無期徒刑減輕者，為7年以上有期
      徒刑」，於本次修正後刑法第64條第2項規定：「死刑減
      輕者，為無期徒刑」，而修正後刑法第65條第2項則規定
      ：「無期徒刑減輕者，為20年以下15年以上有期徒刑」，
      比較新、舊法適用結果，修正後分別將刑法第64條第2項
      、第65條第2項之死刑、無期徒刑減輕規定，由「為無期
      徒刑，或為15年以下12年以上有期徒刑」、「為7年以上
      有期徒刑」，提高為「為無期徒刑」、「為20年以下15
      年以上有期徒刑」，是修正後之規定並非較有利於被告甲○○、乙○○、戊○○三人。
（三）就罰金刑之加減言之，修正前刑法第68條規定：「拘役或
      罰金加減者，僅加減其最高度」；於本次修正後刑法第67
      條規定：「有期徒刑或罰金加減者，其最高度及最低度同
      加減之」，本件被告乙○○、戊○○所犯販賣第一級毒品
      罪有累犯加重之情形，是關於罰金刑之加重自以修正前刑
      法第68條之規定較有利於其二人。
（四）綜上，揆諸前揭最高法院決議及修正後刑法第2條第1項之
      規定，綜合被告甲○○、乙○○、戊○○三人所犯上開販
      賣第一級毒品罪全部罪刑之結果而為比較，其等三人行為
      後修正施行之刑法並非較為有利，本件應適用其等三人行
      為時即修正施行前刑法之相關規定。
九、
（一）查海洛因係毒品危害防制條例第2條第2項第1款之第一級
      毒品，不得非法持有、販賣，故核被告甲○○就附表壹編
      號、所示部分，被告丙○○就附表貳編號所示部分
      ，及被告乙○○於95年4月5日販賣海洛因予證人呂怡橋部
      分，均係犯毒品危害防制條例第4條第1項之販賣第一級毒
      品既遂罪；另被告甲○○就附表壹編號、、所示部
      分，被告丙○○就附表貳編號、、所示部分，及被
      告戊○○於95年5月10日著手販賣海洛因予證人呂怡橋部
      分，均係犯毒品危害防制條例第4條第6項、第1項之販賣
      第一級毒品未遂罪。又渠等販賣海洛因前後持有海洛因之
      低度行為，應為販賣之高度行為所吸收，不另論罪。再被
      告甲○○、丙○○就事實欄二、（二）犯行部分，有犯意
      聯絡及行為分擔，均應依修正後刑法第28條之規定論以共
      同正犯（按修正前刑法第28條規定：「二人以上共同實施
      犯罪之行為者，皆為共同正犯」；於本次修正後則規定：
      「二人以上共同實行犯罪之行為者，皆為共同正犯」。原
      「實施」之概念，包含陰謀、預備、著手及實行等階段之
      行為，足見新法共同正犯之範圍縮小，排除陰謀犯、預備
      犯之共同正犯，僅共同實行犯罪行為始成立共同正犯〈最
      高法院96年度台上字第3773號判決意旨參照〉，自以修正
      後刑法第28條之規定較為有利於被告甲○○、丙○○，爰
      適用修正後刑法第28條之規定）。另所謂「集合犯」，係
      指立法者所制定之犯罪構成要件中，本即預定有數個同種
      類行為而反覆實行之犯罪而言，故是否集合犯之判斷，客
      觀上自應斟酌法律規範之本來意涵、實現該犯罪目的之必
      要手段、社會生活經驗中該犯罪必然反覆實行之常態及社
      會通念等，主觀上則視其反覆實施之行為是否出於行為人
      之一個犯意，並秉持刑罰公平原則，加以判斷之；稽以行
      為人多次販賣毒品之行為，未必皆出於行為人之一個犯意
      決定，故販賣毒品之罪，難認係集合犯之罪；而所謂接續
      犯，乃指行為人主觀上基於單一之犯意，著手實行單一行
      為，而該行為係在密切接近之時、地，分數個舉動以接續
      或反覆施行之行為，依一般社會通念，難以強行分開，在
      刑法評價上，該接續施行之數個舉動，可認為包括一罪而
      言，有最高法院96年度臺上字第7052號判決意旨可資參照
      。經查，被告甲○○事實欄二、（一）販賣第一級毒品部
      分，係於95年5月2日所犯，迄嗣後於同年8月間起與被告
      丙○○共犯事實欄二、（二）犯行部分，相隔3個月之遙
      ，且被告甲○○、丙○○於同年8月1日、2日、8日、25日
      各次犯行，係分別因渠等撥入或由被告丙○○撥出電話以
      聯繫購買海洛因，自難謂係基於行為人之一個犯意決定為
      之。復一般社會通念，渠等各次販賣第一級毒品行為得予
      分別評價，顯非屬集合犯或接續犯之性質；是依上揭說明
      ，被告甲○○、丙○○各次販賣第一級毒品，其等犯意各
      別，行為互殊，應予分論併罰。
（二）被告乙○○、戊○○曾有如事實欄一所載之犯行及執行情
      形，有本院被告前案紀錄表在卷可按，其等二人於5年以
      內故意再犯本件有期徒刑以上之罪，無論依修正前刑法第
      47條或修正後刑法第47條第1 項之規定，均應構成累犯。
      （按：修正前刑法第47條原規定：「受有期徒刑之執行完
      畢，或受無期徒刑或有期徒刑一部之執行而赦免後，5 年
      以內再犯有期徒刑以上之罪者，為累犯，加重本刑至二分
      之一」，修正後同條第1項 則規定：「受徒刑之執行完畢
      ，或一部之執行而赦免後，5 年以內故意再犯有期徒刑以
      上之罪者，為累犯，加重本刑至二分之一」，本件無論依
      修正前刑法第47條或修正後刑法第47條第1 項之規定，均
      應構成累犯，即無有利或不利之情形，依最高法院97年度
      第一次刑事庭會議紀錄意旨，無庸為新舊法之比較），本
      院爰依據一般法律通常適用原則，適用修正後刑法第47條
      第1 項之規定均以累犯論處，並加重其刑（被告乙○○、
      戊○○販賣第一級毒品既遂、未遂罪之法定本刑為死刑、
      無期徒刑部分，依法不得加重，故僅得就其餘併科罰金部
      分加重其刑）。
（三）被告甲○○就附表壹編號、、所示部分，被告丙○○就附表貳編號、、所示部分，及被告戊○○於95
      年5月10日著手販賣海洛因予證人呂怡橋部分，應各依刑
      法第25條第2項未遂犯之規定減輕其刑；被告戊○○販賣
      第一級毒品未遂罪之法定本刑為併科罰金部分，並應依法
      先加後減之。
（四）另按販賣第一級毒品罪之法定刑為「死刑或無期徒刑；處
      無期徒刑者，得併科新臺幣1,000萬元以下罰金」，然同
      為販賣第一級毒品之人，其原因動機不一，犯罪情節未必
      盡同，或有大盤毒梟者，亦有中、小盤之分，甚或僅止於
      吸毒者友儕間為求互通有無之有償轉讓者亦有之，其販賣
      行為所造成危害社會之程度自屬有異，法律科處此類犯罪
      ，所設之法定最低本刑相同，不可謂不重；於此情形，自
      非不可依客觀之犯行與主觀之惡性二者加以考量其情狀，
      是否有可憫恕之處，適用刑法第59條之規定酌量減輕其刑
      ，期使個案裁判之量刑，能斟酌至當，符合比例原則。經
      查，被告甲○○於刑法修正施行前單獨販賣1次，所得為1
      萬元，而被告甲○○與被告丙○○於刑法修正施行後共同
      販賣4次，僅1次既遂，所得僅1,000元，另被告乙○○於
      刑法修正施行前僅單獨販賣1次，所得亦僅1,000元，其等
      犯罪情節當非大盤毒梟者可資等同併論，如量處法定最低
      度刑無期徒刑，或僅依刑法第25條第2項未遂犯之規定減
      輕其刑至有期徒刑15年（被告甲○○與被告丙○○於刑法
      修正施行後共同販賣未遂部分，依刑法第65條第2項之規
      定，至多亦僅得減至有期徒刑15年），均嫌過重，犯罪之
      情狀顯可憫恕，爰各依修正後刑法第59條之規定（按修正
      前刑法第59條原規定：「犯罪之情狀可憫恕者，得酌量減
      輕其刑」，於本次修正後則規定：「犯罪之情狀顯可憫恕
      ，認科以最低度刑仍嫌過重者，得酌量減輕其刑」，上開
      條文修正前與修正後雖用語不同，但實質內涵則相同，對
      被告甲○○、丙○○、乙○○而言並無所謂有利或不利之
      情形，應逕行適用修正後之規定），酌量減輕其刑（被告
      甲○○與被告丙○○於刑法修正施行後共同販賣第一級毒
      品未遂部分〈即事實欄二、（二）１、２、３部分〉，應
      依法遞減之；另被告乙○○於刑法修正施行前販賣第一級
      毒品既遂罪之法定本刑為併科罰金部分，應依法先加後減
      之）。
十、
（一）原審據以對被告甲○○、丙○○論罪科刑，固非無見。惟
      查：被告甲○○就附表壹編號、、所示及被告丙○○就附表貳編號、、所示共同販賣第一級毒品之犯
      行，至多亦僅得證明其等就海洛因之交易價格、數量與「
      阿淵」或該不詳之成年女子達成買賣合意，而著手販賣，
      並無任何證據足資認定上開各次交易已有海洛因之交付，
      原判決就此部分對被告甲○○、丙○○遽論以共同販賣第
      一級毒品既遂罪，自有未洽。又原審疏未詳查，就被告戊○○於95年5 月10日著手販賣海洛因予證人呂怡橋部分，
      以此部分犯罪不能證明而為被告戊○○無罪之諭知，亦有
      未當。被告甲○○、丙○○上訴否認前揭共同販賣第一級
      毒品未遂部分之犯行，為無理由；另檢察官上訴指摘原判
      決對被告甲○○、丙○○此部分犯行援引刑法第59條之規
      定酌減其刑係不當云云，雖亦無足取；惟其上訴主張被告
      戊○○與證人呂怡橋間有海洛因之交易，尚非全無理由；
      加之原判決就被告甲○○關於附表壹編號、、所示
      及被告丙○○就附表貳編號、、所示共同販賣第一
      級毒品之犯行有前揭可議之處，自無可維持，應由本院將
      原判決關於被告甲○○如附表壹編號、、所示共同
      販賣第一級毒品暨定執行刑部分、被告丙○○如附表貳編
      號、、所示共同販賣第一級毒品暨定執行刑部分、
      及被告戊○○被訴連續販賣第一級毒品部分均撤銷改判。
      本院爰審酌被告甲○○、丙○○、戊○○素行皆不佳，均
      為牟私利，明知海洛因為第一級毒品，對人體有莫大之戕
      害，仍予販賣，惟各該次販賣並未實際成交，尚不致危害
      他人身心健康，亦未獲得任何利潤，及其等犯後終未能知
      所悔悟猶飾詞否認，並兼衡其等之生活狀況、品行、智識
      程度、販賣之次數等一切情狀，就被告甲○○關於附表壹
      編號、、所示及被告丙○○關於附表貳編號、
      、所示共同販賣第一級毒品未遂部分，分別量處如主文
      第2 項、第3 項所示之刑，另就被告戊○○於95年5 月10
      日販賣海洛因予證人呂怡橋未遂部分，量處如主文第4 項
      所示之刑。被告甲○○如附表壹編號所示之罪，係於95
      年7 月1 日刑法第51條修正施行前所犯，而其如附表壹編
      號至所示之罪則係於上開條文修正施行後所犯，依最
      高法院95年第8 次刑事庭會議決議第五、(一)之結論，就上
      開5 罪定執行刑時，亦應依刑法第2 條第1 項之規定，就
      刑法第51條為新舊法之比較。查95年7 月1 日修正施行前
      之刑法第51條第5 款係規定：「宣告多數有期徒刑者，於
      各刑中之最長期以上，各刑合併之刑期以下，定其刑期。
      但不得逾20年」，修正後之刑法第51條第5 款則規定：「
      宣告多數有期徒刑者，於各刑中之最長期以上，各刑合併
      之刑期以下，定其刑期。但不得逾30年」，經比較上開修
      正前後之規定，自以修正前之規定較有利於被告甲○○，
      爰依95年7 月1 日修正施行前刑法第51條第5 款之規定，
      就被告甲○○附表壹編號、、撤銷改判部分與附表
      壹編號、上訴駁回部分所處之刑，定其應執行之刑為
      有期徒刑20年。至被告丙○○所犯如附表貳所示各罪，均
      係於95年7 月1 日刑法第51條修正施行後所犯，自應依現
      行刑法第51條第5 款之規定，就被告丙○○附表貳編號
      、、撤銷改判部分與附表貳編號上訴駁回部分所處
      之刑，定其應執行之刑為有期徒刑20年，以示懲儆。
（二）至公訴人認被告甲○○、丙○○、戊○○所為之販毒情事
      ，持續不斷，應非僅止於本件之數量，且飾詞狡辯、惡性
      重大，嚴重危害社會治安，各具體求處無期徒刑，並請依
      刑法第90條第1項之規定宣告強制工作。惟查，本院認被
      告甲○○、丙○○所定之執行刑及被告戊○○所量處之刑
      ，均以主文所示之刑為適當，公訴人就此部分之求刑，尚
      嫌過重。另按保安處分係針對受處分人將來之危險性所為
      之處置，以達教化、治療之目的，為刑罰之補充制度；我
      國現行刑法採刑罰與保安處分雙軌制，係在維持行為責任
      之刑罰原則下，為協助行為人再社會化之功能，以及改善
      行為人潛在之危險性格，期能達成根治犯罪原因、預防犯
      罪之特別目的；是保安處分中之強制工作，旨在對嚴重職
      業性犯罪及欠缺正確工作觀念或無正常工作因而習慣犯罪
      者，強制其從事勞動，學習一技之長及正確之謀生觀念，
      使其日後重返社會，能適應社會生活；刑法第90條第1項
      關於強制工作之規定，即係本於保安處分應受比例原則之
      規範，使保安處分之宣告，與行為人所為行為之嚴重性、
      行為人所表現之危險性及對於行為人未來行為之期待性相
      當之意旨而制定，而由法院視行為人之危險性格，決定應
      否令入勞動處所強制工作，以達預防之目的；所謂「有犯
      罪之習慣」係指對於犯罪以為日常之惰性行為，乃一種犯
      罪之習性，至所犯之罪名為何，是否同一，則非所問，最
      高法院94年度臺上字第6611號判決意旨可資參照。經查，
      上開被告3人固有本件販賣第一級毒品之事實，然其販賣
      次數僅一次至數次不等，其間尚有販賣未遂之情，且究乏
      何積極事證足認未據起訴之監聽譯文內容亦涉嫌有販賣毒
      品之犯行，實難認因之而染有犯罪之習慣，故其等行為雖
      係法所不許，惟期能於接受有期徒刑之矯正後，改過自新
      ，爰均不予諭知強制工作之保安處分，併此敘明。
（三）扣案如附表參編號所示之海洛因7包（驗餘淨重15.48公
      克），係查獲之第一級毒品，應依毒品危害防制條例第18
      條第1項前段規定，不問屬犯人與否，均沒收銷燬之。再
      盛裝前開海洛因之包裝袋，具有防止裸露、逸出及防潮之
      功用，並便於攜帶及保存，係被告甲○○所有供販賣海洛
      因所用之物，且於鑑定時已將海洛因與空包裝袋分離秤重
      ，核無不可離析關係；而扣案如附表參編號至所示被
      告甲○○所有之分裝袋6包、葡萄糖1包、電子秤1台、ELI
      YA牌行動電話1具（序號：00000-00000-00000號；含門號
      0000-000000號之SIM卡1枚）（按行動電話服務須以晶片
      卡〈即SIM卡〉為使用介面，因此電信公司於出租行動電
      話門號予消費者使用時，即同時附帶提供晶片卡給消費者
      作為門號使用之介面，故電信公司接受消費者申辦門號並
      將該門號開通上線時，該晶片卡之所有權已移轉於消費者
      ，若以行動電話作為毒品交易之聯繫管道，該行動電話本
      身及其中之SIM卡，均係該犯人所有供犯罪所用之物，應
      一併宣告沒收，此有最高法院97年度臺上字第2230號判決
      可資參照），編號所示被告甲○○與丙○○共同所有之
      殘渣袋9只，編號所示被告丙○○所有之MOTOROLA牌行
      動電話1具（序號：00000-00000-00000號；含門號0000-0
      00000號之SIM卡1枚），以及編號所示被告戊○○所有
      之WINII牌行動電話1具（序號：00000-00000-00000號；
      含門號0000-000000號之SIM卡1枚），亦均係供其等販賣
      第一級毒品海洛因所用之物，均應依毒品危害防制條例第
      19條第1項規定，宣告沒收。又未扣案之被告甲○○單獨
      販賣第一級毒品海洛因所得之財物1萬元、被告甲○○與
      被告丙○○共同販賣第一級毒品海洛因所得之財物1,000
      元（總計被告甲○○販賣第一級毒品所得之財物為11,000
      元，被告丙○○販賣第一級毒品所得之財物為1,000元）
      ，均應依毒品危害防制條例第19條第1項之規定宣告沒收
      ，如全部或一部不能沒收時，以其財產抵償之。至扣案如
      附表參編號所示之安非他命，經查係被告丙○○所涉施
      用第二級毒品案件查獲之毒品，並據臺灣桃園地方法院以
      96年度訴字第186號判決宣告沒收銷燬之，有前開判決書1
      份附卷足證，核非屬本件備供販賣之毒品，爰不併予宣告
      沒收銷燬之；而上開被告3人尚扣得如附表參編號、
      、所示之行動電話，編號、、所示之現金，編號
      、、、所示之注射針筒、吸食器等物，然其等皆
      否認各該扣案物係本件販賣第一級毒品所用或所得之物，
      且查無各該行動電話所含門號有販賣毒品之通聯紀錄，復
      其等所持現金原因多端，未必屬販賣毒品所得，而注射針
      筒、吸食器等物，至多僅係供其等施用毒品所用之物，尚
      非供本件販賣第一級毒品所用，爰均不予宣告沒收，附此
      敘明。
十一、另原審就被告甲○○如附表壹編號所示單獨販賣海洛因
      予戊○○、編號所示與被告丙○○共同販賣海洛因予「
      小美」，就被告丙○○如附表貳編號所示與被告甲○○
      共同販賣海洛因予「小美」，及就被告乙○○於95年4月5
      日販賣海洛因予呂怡橋等部分，基於以上之認定，適用刑
      法第59條之規定酌量減輕其刑，並審酌其等均明知海洛因
      為第一級毒品，對人體有莫大之戕害，仍予販賣，危害國
      民身心健康及社會風氣甚鉅，及其等犯後終未能知所悔悟
      猶飾詞否認，並兼衡其等之生活狀況、品行、智識程度、
      販賣之次數、所得利益等一切情狀，就被告甲○○上開部
      分分別量處有期徒刑10年、有期徒刑15年6月，就被告丙○○上開部分量處有期徒刑15年6月，另就被告乙○○上
      開部分量處有期徒刑11年6 月。末以扣案如附表參編號
      所示之海洛因7 包（驗餘淨重15.48 公克）、編號所示
      之海洛因6 包（驗餘淨重12.96 公克），均係查獲之第一
      級毒品，依毒品危害防制條例第18條第1 項前段規定，不
      問屬犯人與否，均宣告沒收銷燬之；再盛裝前開海洛因之
      包裝袋，分係被告甲○○、乙○○所有供販賣海洛因所用
      之物，且於鑑定時已將海洛因與空包裝袋分離秤重，核無
      不可離析關係，而扣案如附表參編號至所示被告甲○○所有之分裝袋6 包、葡萄糖1 包、電子秤1 台、ELIYA
      牌行動電話1 具（序號：00000-00000-00000 號），編號
      所示被告甲○○與丙○○共同所有之殘渣袋9 只，編號
      所示被告丙○○所有之MOTOROLA牌行動電話1 具（序號
      ：00000-00000-00000號），編號至所示被告乙○○
      所有之殘渣袋19只、電子秤1台、ELIYA牌行動電話1具（
      序號：00000-00000-00000號），亦均係供其等販賣第一
      級毒品海洛因所用之物，均依毒品危害防制條例第19條第
      1項規定，宣告沒收；另就未扣案之被告甲○○單獨販賣
      第一級毒品海洛因所得之財物1萬元、被告甲○○與被告
      丙○○共同販賣第一級毒品海洛因所得之財物1,000元及
      被告乙○○單獨販賣第一級毒品海洛因所得之財物1,000
      元，亦均依毒品危害防制條例第19條第1項之規定宣告沒
      收，如全部或一部不能沒收時，以其財產抵償之；復以被
      告乙○○尚扣得如附表參編號所示之行動電話、編號
      、所示之現金及編號、所示之注射針筒、吸管等物
      ，然被告乙○○否認各該扣案物係本件販賣第一級毒品所
      用之物，且查無附表參編號所示行動電話門號有販賣毒
      品之通聯紀錄，而其所持現金原因多端，未必屬販賣毒品
      所得，注射針筒、吸管等物，至多僅係供其施用毒品所用
      之物，尚非供本件販賣第一級毒品所用，爰均不予宣告沒
      收；除就其等供上開犯罪所用之行動電話宣告沒收時，未
      諭知包含所使用門號之SIM卡1枚，應予補充（被告甲○○
      部分補充如附表壹編號、所示；被告丙○○部分補充
      如附表貳編號所示；被告乙○○部分應補充記載含門號
      0000-000000號之SIM卡1枚），及就被告乙○○供上開犯
      罪所用行動電話之廠牌、序號均有誤載，應予更正外（原
      判決主文、事實、理由欄所載關於被告乙○○供上開犯罪
      所用之行動電話為ELIYA牌，序號：00000-00000-00000號
      ，均應更正為WINII廠牌，序號：00000-00000-00000號，
      詳參95年度偵字第19063號卷第57頁扣押物品目錄表所載
      ）。經核其認事用法均無違誤，量刑亦屬適切。被告甲○○、丙○○、乙○○就其等此部分犯行上訴否認犯罪，及
      檢察官上訴指摘原判決就其等此部分犯行援引刑法第59
      條酌量減輕其刑係不當云云，並無理由，均應予駁回。
貳、無罪及不另為無罪諭知部分
一、公訴意旨另以：
（一）被告甲○○基於販賣第一級毒品海洛因之概括犯意，分別
      於95年5月2日凌晨1時8分許及同日晚間9時8分許，以其所
      有門號0000-000000號行動電話為聯絡工具，在桃園縣境
      內之某處，以每半錢1萬元之價格，連續販賣海洛因予被
      告戊○○。
（二）被告戊○○基於販賣第一級毒品海洛因及第二級毒品安非
      他命之概括犯意，以其使用之門號0000-000000號行動電
      話，於95年5月1日晚間6時55分許，與持用門號0000-0000
      00號行動電話真實姓名年籍不詳、綽號「小向」之成年男
      子聯絡後，相約於同日晚間7時20分許，在桃園縣中壢市
      ○○路徐文良婦產科醫院附近，以1,000元之價格，販賣
      數量不詳之海洛因予「小向」。嗣被告戊○○於同年月2
      日向被告甲○○購得上揭海絡因後，復持以前開門號分於
      同年月10日、11日，在桃園縣境內之某處，販賣1,000元
      至1萬元不等數量之海洛因及安非他命，予真實姓名年籍
      不詳、持用門號0000-000000號行動電話、0000-000000號
      行動電話及0000-000000號行動電話之3名成年男子，及持
      用門號0000-000000號行動電話之成年女子。
（三）被告乙○○基於販賣第一級毒品海洛因之概括犯意，以其
      使用之門號0000-000000號行動電話為聯絡工具，於95年4
      月5日在桃園縣某處，販賣2,000元數量之海洛因予真實姓
      名年籍不詳、持用門號0000-000000號行動電話之成年男
      子。復於同年月11日、12日，在桃園縣某處，持以前開門
      號，分別販賣1,000元數量之海洛因予真實姓名年籍不詳
      、持用門號00-000-0000號室內電話、00-000-0000號室內
      電話之成年男子；及持用門號0000-000000號行動電話之
      成年男子。
（四）基此，因認被告甲○○、戊○○、乙○○此部分所為，均
      另涉犯毒品危害防制條例第4條第1項之販賣第一級毒品罪
      嫌云云；另被告戊○○併涉犯同條第2 項之販賣第二級毒
      品罪嫌云云。
二、按犯罪事實應依證據認定之，無證據不得認定犯罪事實；不
    能證明被告犯罪或其行為不罰者應諭知無罪之判決，刑事訴
    訟法第154條第2項、第301條第1項定有明文。又認定不利於
    被告之事實，須依積極證據，苟積極證據不足為不利於被告
    事實之認定時，即應為有利於被告之認定；而事實之認定，
    應憑證據，如未能發現相當證據，或證據不足以證明，自不
    能以推測或擬制之方法，以為裁判基礎；另認定犯罪事實所
    憑之證據，雖不以直接證據為限，間接證據亦包括在內，然
    而無論直接或間接證據，其為訴訟上之證明，須於通常一般
    之人均不致有所懷疑，而得確信其為真實之程度者，始得據
    為有罪之認定，最高法院30年上字第816 號、40年臺上字第
    86號、76年臺上字第4986號著有判例可資參照。再證人在刑
    事訴訟程序中所為供述，依法尚須具結，被告自白，亦須調
    查核與事實相符，始具完整之證據能力，依法通訊監聽所錄
    得之對話紀錄，憑信力較之稍遜，尤須經調查確與事實相符
    ，獲有相當之補強證據，方足採為論罪之基礎，最高法院88
    年度臺上字第647號判決意旨亦可資參照。
三、公訴人認被告3人分別另涉犯毒品危害防制條例第4條第1項
    、第2項之販賣第一、二級毒品罪嫌，無非係以渠等於警詢
    時及偵查中之供述、被告使用之前開門號監聽譯文、法務部
    調查局毒品鑑定書、扣案如附表參編號、之海洛因及其
    餘扣案物品等，為其主要論據。惟查：
（一）被告甲○○與被告戊○○於95年5月2日凌晨1時8分、晚間
      9時8分電話聯繫後，在桃園縣平鎮市大潤發量販店附近，
      由被告甲○○售予被告戊○○海洛因半錢，價格為1萬元
      ，並當場交付海洛因及收取價款等情，業經本院認定如前
      。再者，被告戊○○於原審審理時以證人身分結稱：「（
      問：這2、3次你拿毒品過程中，有沒有順便還他錢？）就
      只有1萬元那一次」等語（原審卷二第395頁），雖證人戊○○就該次所交付之1萬元係購毒價款或清償賭債等情有
      所不實陳述，然互核被告甲○○亦陳稱：戊○○有還伊1
      萬元等語（原審卷第397至398頁），皆堅指戊○○僅有1
      次交付1萬元之事實，復參以當日凌晨1時8分、晚間9時8
      分之2次通話內容，先由戊○○表明購買海洛因半錢，並
      將搭乘計程車前去之意，嗣再言明「我過去了」等語（見
      95年度偵字第19066號卷第147頁），綜合以觀，渠等當日
      2次通話時間雖間隔20小時，但均係談論購買海洛因半錢
      一事，應認渠等當日僅有1次海洛因之買賣行為。是以，
      公訴人認被告甲○○於95年5月2日凌晨1時8分、晚間9時8
      分，連續2次販賣海洛因予被告戊○○之犯行，尚難達於
      無合理懷疑之程度，僅得認有1次販賣第一級毒品之事實
      。是被告甲○○被訴於95年5月2日連續販賣第一級毒品予
      被告戊○○部分（應扣除本院前所認定之販賣第一級毒品
      之1次行為），本應為無罪之諭知，惟公訴意旨認此部分
      與前開論罪部分，有修正前刑法連續犯之裁判上一罪關係
      ，爰不另為無罪之諭知。
（二）被告戊○○迭於警詢、偵查、原審及本院審理時皆否認有
      此部分販賣第一、二級毒品等情，且各該監聽譯文中，除
      其於95年5月10日上午11時7分許與證人呂怡橋之通話內容
      ，依證人呂怡橋於原審審理時之供述互為補強後，得認定
      其等就海洛因之價格、數量達成買賣合意外，其餘各次犯
      行，本院均無從依監聽譯文所載內容，或與被告戊○○通
      話之人於原審審理時所為之證言，據以認定其等議定之毒
      品價格或數量為何，遑論其等就價、量達成買賣合意。被
      告戊○○所涉此部分販賣第一、二級毒品罪嫌，其監聽譯
      文所示通話對象之門號申請人，分別為門號0000-000000
      號之李明諒、門號0000-000000號之徐松青、門號0000-00
      0000號之楊盛德、門號0000-000000號之呂能良、門號000
      0-000000號之羅雲亮（原審卷一第133頁、第138頁、第13
      9頁、第181頁、第140頁、第141頁），其中徐松青、羅雲
      亮經原審以證人身分傳拘未到，證人李明諒於原審到庭陳
      稱：該門號非伊所申請，亦不認識被告4人及「小向」等
      語（原審卷三第457頁至第458頁），則實際與被告戊○○
      通話之綽號「小向」之人，以及門號0000-000000號、000
      0-000000號之使用人究係何人，本院已無從查明，於其等
      未到庭就與被告戊○○間之通話內容予以說明之情況下，
      實難僅憑卷附95年5月1日18時55分起、同年月10日10時24
      分起及同年月10日20時9分起之監聽譯文（95年度偵字第
      19064號卷第131、133、134頁），遽認被告戊○○有該等
      販賣海洛因或安非他命之犯行。再者，被告戊○○固於95
      年5月2日晚間自被告甲○○處購得海洛因半錢，然此距公
      訴人所指販賣時間之同年月10日、11日間，已間隔1周之
      遙，而被告戊○○亦自承有施用海洛因之情事，前次向被
      告甲○○交易，是否供作施用，尚非無疑，實難認被告戊○○係以之販賣他人，而屬販賣毒品之販入行為。復且，
      證人即門號0000-000000號之使用人楊盛德於原審審理時
      證稱：伊未向被告戊○○買過毒品，95年5月10日12時33
      分許伊向被告戊○○提到大概2分之1就好，2分之1是0.5
      公克，但不知道價錢，就是請他幫伊問問看等語（原審卷
      四第799頁、第802頁）；證人即門號0000-000000號之使
      用人王榮華（申請人為呂能良）於原審審理時證稱：95年
      5月10日12時45分許，伊致電被告戊○○是要向他拿安非
      他命1克，但當天沒拿到，不了了之，伊有時會問他有無
      安非他命，被告戊○○若有安非他命就拿過來請伊，伊則
      基於人情關係，有1次於戊○○前來餐廳吃飯時不向他收
      錢等語（原審卷四第880至882頁），復觀諸證人楊盛德、
      王榮華與被告戊○○之監聽譯文所載內容，其等亦均未提
      及毒品交易之價格為何，則被告戊○○是否業與證人楊盛
      德、王榮華就海洛因或安非他命之價格、數量達成買賣合
      意，非無疑義，實難遽認被告戊○○有此部分著手販賣第
      一、二級毒品之犯行。被告戊○○此部分所涉販賣第一級
      毒品罪嫌，本應為其無罪之諭知，惟因公訴人認被告戊○○此部分販賣第一級毒品罪嫌與前揭販賣第一級毒品予證
      人呂怡橋未遂之論罪科刑部分有修正前刑法第56條連續犯
      裁判上一罪之關係，爰不另為無罪之諭知；檢察官上訴意
      旨猶以上開各監聽譯文，認被告戊○○此部分至少成立販
      賣第一級毒品未遂罪，尚難憑取。另原審以被告戊○○此
      部分所涉販賣第二級毒品罪嫌不能證明，而為被告戊○○
      此部分無罪之諭知，尚無違誤；檢察官上訴意旨以證人王
      榮華所證被告戊○○未向其索取價金等語顯難採信，復以
      上開各監聽譯文，認被告戊○○此部分至少成立販賣第二
      級毒品未遂罪云云，為無理由，應予駁回。
（三）被告乙○○固於警詢時坦承有於95年4月間起，販賣第一
      級毒品予真實姓名年籍不詳、綽號「阿發」、「阿清」、
      「大砲」等10餘人（95年度偵字第19063號卷第9頁正、反
      面），然此僅係被告乙○○概括性之自白，究否核與事實
      相符，仍應調查相關事證以資補強。再者，被告乙○○於
      95年4月5日以1,000元之價格販賣海洛因1小包予證人呂怡
      橋之事實，業經本院認定如前，然其餘各次販賣行為，自
      仍應為必要之調查，以為審認各該犯罪事實之有無，尚難
      僅以該次販賣予證人呂怡橋之事證而補強其餘犯行。公訴
      人所指販毒對象所使用之電話門號，其申請人分為門號00
      00-000000號之呂英紋、門號00-000-0000號（公話編號：
      0000000號）之余東海、門號00-000-0000號之王文修、門
      號0000-000000號之陳仁政（見原審卷一第142頁、第143
      頁、第144頁、第145頁），其中門號00-000-0000號之電
      話為公共電話，門號00-000-0000號為被告乙○○住家所
      用，而證人呂英紋於檢察官偵訊時證稱：門號0000-00000
      0號非其所申請（筆錄影本附於原審卷二第324 頁），另
      證人陳仁政於檢察官偵訊時證稱：門號0000-000000號係
      伊幫朋友王前清申請，實際使用之人為王前清等語（筆錄
      影本附於原審卷二第335頁），準此，門號00-000-0000號
      、00-000-0000號於當時之實際使用人究為何人，本院已
      無從查證，而證人呂英紋、陳仁政均否認為持用上開門號
      與被告乙○○聯絡之通話對象，本院即無以詳查前揭監聽
      譯文內容是否屬實，且觀諸上揭監聽譯文內容，或有向被
      告乙○○索取「1、2張」，而被告乙○○亦有於部分通話
      中答覆「好，我下來」等應允之情，但本件尚乏其他積極
      事證足以互核上揭監聽譯文之對話內容，實難僅憑前揭監
      聽譯文，即遽認被告乙○○有該等販賣海洛因之犯行。是
      以，公訴人所指被告乙○○有於上開各時、地連續販賣海
      洛因予各通話對象之犯行，尚未達無合理懷疑之程度。原
      判決以被告乙○○此部分所涉販賣第一級毒品罪嫌不能證
      明，本應為其無罪之諭知，惟因公訴人認被告乙○○此部
      分販賣第一級毒品罪嫌與其前揭論罪科刑部分有修正前刑
      法第56條連續犯裁判上一罪之關係，爰就此部分不另為無
      罪之諭知，洵屬正確。
丙、據上論斷，應依刑事訴訟法第369條第1項前段、第364條、
    第299條第1項前段、第368條，毒品危害防制條例第4條第1
    項、第6項、第18條第1項前段、第19條第1項，刑法第2條第
    1項前段、第11條、第25條第2項、第28條、第47條第1項、
    第59條、第51條第5款，修正前刑法第51條第5款，判決如主
    文。
本案經檢察官呂光華到庭執行職務。
中    華    民    國    97    年    9     月    25    日
                  刑事第九庭審判長法  官  陳貽男
                                  法  官  何信慶
                                  法  官  周盈文
以上正本證明與原本無異。
如不服本判決，應於收受送達後十日內向本院提出上訴書狀，其
未敘述上訴之理由者並得於提起上訴後十日內向本院補提理由書
（均須按他造當事人之人數附繕本）。
被告戊○○就被訴販賣第二級毒品部分不得上訴。
                                  書記官  余姿慧
中    華    民    國    97    年    9     月    25    日
附錄：本判決論罪科刑法條全文
毒品危害防制條例第4條
製造、運輸、販賣第一級毒品者，處死刑或無期徒刑；處無期徒
刑者，得併科新臺幣1 千萬元以下罰金。
製造、運輸、販賣第二級毒品者，處無期徒刑或7 年以上有期徒
刑，得併科新臺幣7 百萬元以下罰金。
製造、運輸、販賣第三級毒品者，處5 年以上有期徒刑，得併科
新臺幣5 百萬元以下罰金。
製造、運輸、販賣第四級毒品者，處3 年以上10年以下有期徒刑
，得併科新臺幣3 百萬元以下罰金。
製造、運輸、販賣專供製造或施用毒品之器具者，處1 年以上7
年以下有期徒刑，得併科新臺幣1 百萬元以下罰金。
前5 項之未遂犯罰之。
┌──────────────────────────────────────────┐
│附表壹：（甲○○有罪部分）                                                          │
├──┬──────┬─────┬─────┬────────────────────┤
│編號│販賣時地、對│所犯之罪名│諭知之主刑│               諭知之從刑               │
│    │象及毒品種類│          │          │                                        │
├──┼──────┼─────┼─────┼────────────────────┤
│  │於95年5月2日│同原審判決│同原審判決│同原審判決。其中扣案之ELIYA牌行動電話1具│
│    │在桃園縣平鎮│。        │。        │（序號：00000-00000-00000號）沒收部分， │
│    │市大潤發量飯│          │          │尚包含門號0000-000000號之SIM卡1枚，應予 │
│    │店附近，販賣│          │          │補充。                                  │
│    │予戊○○海洛│          │          │                                        │
│    │因半錢，價格│          │          │                                        │
│    │為1萬元。   │          │          │                                        │
├──┼──────┼─────┼─────┼────────────────────┤
│  │由丙○○與「│共同販賣第│處有期徒刑│扣案之海洛因7包（驗餘淨重15.48公克）沒收│
│    │阿淵」相約於│一級毒品，│拾年。    │銷燬之；盛裝前開海洛因之包裝袋7 只、殘渣│
│    │95年8月1日某│未遂。    │          │袋9只、分裝袋6包、葡萄糖1包、電子秤1台、│
│    │時在桃園縣中│          │          │ELIYA牌行動電話1具（序號：00000-00000-00│
│    │壢市某處，交│          │          │505號；含門號0000-000000號之SIM卡1枚）、│
│    │付海洛因1 小│          │          │MOTOROLA牌行動電話1具（序號：00000-00000│
│    │包（淨重約0.│          │          │-47132號；含門號0000-000000號之SIM卡1枚 │
│    │13公克），1,│          │          │），均沒收。                            │
│    │000 元價款暫│          │          │                                        │
│    │欠，而著手販│          │          │                                        │
│    │賣。        │          │          │                                        │
├──┼──────┼─────┼─────┼────────────────────┤
│  │由丙○○與「│共同販賣第│處有期徒刑│扣案之海洛因7包（驗餘淨重15.48公克）沒收│
│    │阿淵」相約於│一級毒品，│拾年。    │銷燬之；盛裝前開海洛因之包裝袋7 只、殘渣│
│    │95年8月2日晚│未遂。    │          │袋9只、分裝袋6包、葡萄糖1包、電子秤1台、│
│    │間某時在桃園│          │          │ELIYA牌行動電話1具（序號：00000-00000-00│
│    │縣某公園附近│          │          │505號；含門號0000-000000號之SIM卡1枚）、│
│    │，交付海洛因│          │          │MOTOROLA牌行動電話1具（序號：00000-00000│
│    │1 小包（淨重│          │          │-47132號；含門號0000-000000號之SIM卡1枚 │
│    │約0.13公克）│          │          │），均沒收。                            │
│    │，價格為1,00│          │          │                                        │
│    │0 元，而著手│          │          │                                        │
│    │販賣。      │          │          │                                        │
├──┼──────┼─────┼─────┼────────────────────┤
│  │丙○○與不詳│共同販賣第│處有期徒刑│扣案之海洛因7包（驗餘淨重15.48公克）沒收│
│    │之成年女子相│一級毒品，│拾年。    │銷燬之；盛裝前開海洛因之包裝袋7 只、殘渣│
│    │約於95年8 月│未遂。    │          │袋9只、分裝袋6包、葡萄糖1包、電子秤1台、│
│    │8 日某時在桃│          │          │ELIYA牌行動電話1具（序號：00000-00000-00│
│    │園縣中壢市某│          │          │505號；含門號0000-000000號之SIM卡1枚）、│
│    │處，由甲○○│          │          │MOTOROLA牌行動電話1具（序號：00000-00000│
│    │出面交付海洛│          │          │-47132號；含門號0000-000000號之SIM卡1枚 │
│    │因1 小包（淨│          │          │），均沒收。                            │
│    │重約0.13公克│          │          │                                        │
│    │），價格為1,│          │          │                                        │
│    │000 元，而著│          │          │                                        │
│    │手販賣。    │          │          │                                        │
├──┼──────┼─────┼─────┼────────────────────┤
│  │於95年8 月25│同原審判決│同原審判決│同原審判決。其中扣案之ELIYA牌行動電話1具│
│    │日在桃園縣中│。        │。        │（序號：00000-00000-00000號）、MOTOROLA │
│    │壢市徐文良婦│          │          │牌行動電話1具（序號：00000-00000-00000號│
│    │產科醫院附近│          │          │）沒收部分，尚包含門號0000-000000號、095│
│    │，販賣予「小│          │          │0-000000號之SIM卡各1枚，應予補充。      │
│    │美」海洛因1 │          │          │                                        │
│    │小包（淨重約│          │          │                                        │
│    │0.13公克），│          │          │                                        │
│    │價格為1,000 │          │          │                                        │
│    │元。        │          │          │                                        │
└──┴──────┴─────┴─────┴────────────────────┘
┌──────────────────────────────────────────┐
│附表貳：（丙○○有罪部分）                                                          │
├──┬──────┬─────┬─────┬────────────────────┤
│編號│販賣時地、對│所犯之罪名│諭知之主刑│               諭知之從刑               │
│    │象及毒品種類│          │          │                                        │
├──┼──────┼─────┼─────┼────────────────────┤
│  │由丙○○與「│共同販賣第│處有期徒刑│扣案之海洛因7包（驗餘淨重15.48公克）沒收│
│    │阿淵」相約於│一級毒品，│拾年。    │銷燬之；盛裝前開海洛因之包裝袋7 只、殘渣│
│    │95年8月1日某│未遂。    │          │袋9只、分裝袋6包、葡萄糖1包、電子秤1台、│
│    │時在桃園縣中│          │          │ELIYA牌行動電話1具（序號：00000-00000-00│
│    │壢市某處，交│          │          │505號；含門號0000-000000號之SIM卡1枚）、│
│    │付海洛因1 小│          │          │MOTOROLA牌行動電話1具（序號：00000-00000│
│    │包（淨重約0.│          │          │-47132號；含門號0000-000000號之SIM卡1枚 │
│    │13公克），1,│          │          │），均沒收。                            │
│    │000 元價款暫│          │          │                                        │
│    │欠，而著手販│          │          │                                        │
│    │賣。        │          │          │                                        │
├──┼──────┼─────┼─────┼────────────────────┤
│  │由丙○○與「│共同販賣第│處有期徒刑│扣案之海洛因7包（驗餘淨重15.48公克）沒收│
│    │阿淵」相約於│一級毒品，│拾年。    │銷燬之；盛裝前開海洛因之包裝袋7 只、殘渣│
│    │95年8月2日晚│未遂。    │          │袋9只、分裝袋6包、葡萄糖1包、電子秤1台、│
│    │間某時在桃園│          │          │ELIYA牌行動電話1具（序號：00000-00000-00│
│    │縣某公園附近│          │          │505號；含門號0000-000000號之SIM卡1枚）、│
│    │，交付海洛因│          │          │MOTOROLA牌行動電話1具（序號：00000-00000│
│    │1 小包（淨重│          │          │-47132號；含門號0000-000000號之SIM卡1枚 │
│    │約0.13公克）│          │          │），均沒收。                            │
│    │，價格為1,00│          │          │                                        │
│    │0 元，而著手│          │          │                                        │
│    │販賣。      │          │          │                                        │
├──┼──────┼─────┼─────┼────────────────────┤
│  │丙○○與不詳│共同販賣第│處有期徒刑│扣案之海洛因7包（驗餘淨重15.48公克）沒收│
│    │之成年女子相│一級毒品，│拾年。    │銷燬之；盛裝前開海洛因之包裝袋7 只、殘渣│
│    │約於95年8 月│未遂。    │          │袋9只、分裝袋6包、葡萄糖1包、電子秤1台、│
│    │8 日某時在桃│          │          │ELIYA牌行動電話1具（序號：00000-00000-00│
│    │園縣中壢市某│          │          │505號；含門號0000-000000號之SIM卡1枚）、│
│    │處，由甲○○│          │          │MOTOROLA牌行動電話1具（序號：00000-00000│
│    │出面交付海洛│          │          │-47132號；含門號0000-000000號之SIM卡1枚 │
│    │因1 小包（淨│          │          │），均沒收。                            │
│    │重約0.13公克│          │          │                                        │
│    │），價格為1,│          │          │                                        │
│    │000 元，而著│          │          │                                        │
│    │手販賣。    │          │          │                                        │
├──┼──────┼─────┼─────┼────────────────────┤
│  │於95年8 月25│同原審判決│同原審判決│同原審判決。其中扣案之ELIYA牌行動電話1具│
│    │日在桃園縣中│。        │。        │（序號：00000-00000-00000號）、MOTOROLA │
│    │壢市徐文良婦│          │          │牌行動電話1具（序號：00000-00000-00000號│
│    │產科醫院附近│          │          │）沒收部分，尚包含門號0000-000000號、095│
│    │，販賣予「小│          │          │0-000000號之SIM卡各1枚，應予補充。      │
│    │美」海洛因1 │          │          │                                        │
│    │小包（淨重約│          │          │                                        │
│    │0.13公克），│          │          │                                        │
│    │價格為1,000 │          │          │                                        │
│    │元。        │          │          │                                        │
└──┴──────┴─────┴─────┴────────────────────┘
┌───────────────────────────────┐
│附表參：（扣案物品）                                          │
├──┬───────┬────────────┬───────┤
│編號│  物品所有人  │        物品名稱        │     數量     │
├──┼───────┼────────────┼───────┤
│  │    甲○○    │         海洛因         │7 包（驗餘淨重│
│    │              │                        │15.48公克）   │
├──┼───────┼────────────┼───────┤
│  │     同上     │         分裝袋         │      6包     │
├──┼───────┼────────────┼───────┤
│  │     同上     │         葡萄糖         │      1包     │
├──┼───────┼────────────┼───────┤
│  │     同上     │         電子秤         │      1台     │
├──┼───────┼────────────┼───────┤
│  │     同上     │ELIYA 牌行動電話（序號：│      1具     │
│    │              │00000-00000-00000號；含 │              │
│    │              │門號0000-000000號之SIM卡│              │
│    │              │1枚）                   │              │
├──┼───────┼────────────┼───────┤
│  │     同上     │NOKIA 牌行動電話（序號：│      1具     │
│    │              │00000-00000-00000號；含 │              │
│    │              │門號0000-000000號之SIM卡│              │
│    │              │1枚）                   │              │
├──┼───────┼────────────┼───────┤
│  │     同上     │OKWAP 牌行動電話（序號：│      1具     │
│    │              │00000-00000-00000號；含 │              │
│    │              │SIM卡1枚）              │              │
├──┼───────┼────────────┼───────┤
│  │     同上     │          現金          │  5萬1,500元  │
├──┼───────┼────────────┼───────┤
│  │     同上     │        安非他命        │1 包（淨重0.29│
│    │              │                        │公克）        │
├──┼───────┼────────────┼───────┤
│  │     同上     │   注射針筒（未使用）   │      7支     │
├──┼───────┼────────────┼───────┤
│  │     同上     │   注射針筒（已使用）   │     25支     │
├──┼───────┼────────────┼───────┤
│  │     同上     │         吸食器         │      1組     │
├──┼───────┼────────────┼───────┤
│  │甲○○、丙○○│         殘渣袋         │      9只     │
├──┼───────┼────────────┼───────┤
│  │    丙○○    │MOTOROLA牌行動電話（序號│      1具     │
│    │              │：00000-00000-00000號； │              │
│    │              │含門號0000-000000號之SIM│              │
│    │              │卡1枚）                 │              │
├──┼───────┼────────────┼───────┤
│  │     同上     │MOTOROLA牌行動電話（序號│      1具     │
│    │              │：00000-00000-00000號； │              │
│    │              │含SIM卡1枚）            │              │
├──┼───────┼────────────┼───────┤
│  │     同上     │          現金          │ 11萬8,000元  │
├──┼───────┼────────────┼───────┤
│  │     同上     │   注射針筒（已使用）   │      1支     │
├──┼───────┼────────────┼───────┤
│  │    乙○○    │         海洛因         │6 包（驗餘淨重│
│    │              │                        │12.96公克）   │
├──┼───────┼────────────┼───────┤
│  │     同上     │         殘渣袋         │     19只     │
├──┼───────┼────────────┼───────┤
│  │     同上     │         電子秤         │      1台     │
├──┼───────┼────────────┼───────┤
│  │     同上     │WINII牌行動電話（序號： │      1具     │
│    │              │00000-00000-00000號；含 │              │
│    │              │門號0000-000000號之SIM卡│              │
│    │              │1枚）                   │              │
├──┼───────┼────────────┼───────┤
│  │     同上     │ELIYA 牌行動電話（序號：│      1具     │
│    │              │00000-00000-00000號；含 │              │
│    │              │門號0000-000000號之SIM卡│              │
│    │              │1枚）                   │              │
├──┼───────┼────────────┼───────┤
│  │     同上     │  現金（置於身上皮包）  │  4萬3,300元  │
├──┼───────┼────────────┼───────┤
│  │     同上     │   現金（置於背包內）   │    10萬元    │
├──┼───────┼────────────┼───────┤
│  │     同上     │   注射針筒（已使用）   │      5支     │
├──┼───────┼────────────┼───────┤
│  │     同上     │          吸管          │      1支     │
├──┼───────┼────────────┼───────┤
│  │    戊○○    │WINII牌行動電話（序號： │      1具     │
│    │              │00000-00000-00000號；含 │              │
│    │              │門號0000-000000號之SIM卡│              │
│    │              │1枚）                   │              │
├──┼───────┼────────────┼───────┤
│  │     同上     │          現金          │     2,500元  │
└──┴───────┴────────────┴───────┘


司法院資訊處製作；財團法人民間司法改革基金會備份。
